---
title: "Update Reassure"
author: "renyan"
date: "2022/5/5"
output: 
  prettydoc::html_pretty:
    theme: cayman
    highlight: github
---

```{r setup, include=FALSE}
knitr::opts_chunk$set(echo = TRUE, warning = FALSE, message = FALSE)
```

# 阶段总结

## 现有进展

- [x] 模拟数据生成
- [x] 初始化
- [x] 模型循环体
- [x] 迭代过程细节
- [ ] 模型评估
- [ ] 调参
- [ ] ...

## 问题

- 10 次迭代后已经几乎全部归为一类
- 参数更新变动太大，不同维度差别过大，较大的值越来越大，较小的值没有被压成 0 或接近 0 的数值，计算得到的 y 也由此越来越大。
    - 交互项计算结果数值过大（$\beta$, $\gamma$ 的估计从初始化开始就不小，交互项的系数为二者乘积，放大了该影响）
- 每次迭代如何计算 y，直接使用最大可能性类别的结果，还是根据 `q_c_matrix` 后验概率（报告 3.1 式）计算加权结果？
    - 当前版本，fmr 直接得到对应类别的结果，迭代过程中使用加权结果


## 待改进细节

- $\rho$ 的设定，不同分组公用还是每个组单独定义
- $\beta, \gamma$ 在 MCP 中惩罚的参数相同

```{r, echo = FALSE}
rm(list = ls(all = TRUE))
ls()
setwd("D:/Ryanna/RUC_courses/Y1_2/Group/code")
library(Matrix)
library(MASS)
library(fmrs)
library(ggplot2)
library(corrplot)
library(dplyr)
library(reshape2)
source("sim.r")
source("func.r")
```


# 模拟数据生成

```{r}
n <- 120                         # The sample size
p <- 10                           # The dimension of x
q <- 5                         # The dimension of z
pq <- q*p                        # The dimension of each sample
dim_nonzero_beta <- 2                         # The dimension of non-zero coefficients of x
dim_nonzero_alpha <- 2                        # The dimension of non-zero coefficients of z
dim_nonzero_gamma <- 4
balance <- T                     # Balanced/Imbalanced subgroup
gr_num_main <- 2                     # The number of rough subgroup 
gr_num_sub <- 4                       # The number of refined subgroup 
hier_struc <- list(c(1,2),c(3,4))  # Hierarchical subgroup structure
# sd.epsi<-0.5                     # The residual error
# corZX <- F                       # Correlated/Uncorrelated X and Z
intercorr0<-"AR1"                # The correlation structure of Z
signal_its <- 6 # signal intensity
K <- gr_num_sub
iter_max <- 10
set.seed(9)

# ------------ Necessary parameters to support algorithm implementation --------
comb_pair <- combn(K,2)
H_3 <- kronecker(Matrix(t(apply(comb_pair,2,dMatrixFun)),sparse = T),bdiag(diag(pq)))
H_1 <- kronecker(Matrix(t(apply(comb_pair,2,dMatrixFun)),sparse = T),bdiag(diag(p)))
H_2 <- kronecker(Matrix(t(apply(comb_pair,2,dMatrixFun)),sparse = T),bdiag(diag(q)))

# ------------ Generate the regression coefficients -----------
coef_main_value <- c(signal_its, -signal_its)
coef_sub_value <- c(1.5*signal_its, 0.5*signal_its, -0.5*signal_its, -1.5*signal_its)
if(balance){pr_sub<-rep(1/gr_num_sub,gr_num_sub)}else{pr_sub<-c(1/6,1/6,1/3,1/3)}

# true main groups & subgroups
ci <- ci_generate(n, pr_sub, hier_struc)
ci_sim <- rep(0, n) # true label
for(i in 1:K){
  ci_sim[ci$ci_sub[[i]]] <- i
}

# true coefficients
coef_true <- generate_coef_true(n, p, q, ci$ci_main, ci$ci_sub, 
                                coef_main_value,  coef_sub_value, 
                                dim_nonzero_beta, dim_nonzero_alpha, dim_nonzero_gamma)
# Generate data
whole.data <- generate_sim_data(n, p, q, coef_true, cotype_x="AR_E", cotype_z="AR_E")
```

# Model

## Initialization

```{r}
set.seed(99)
fmr <- initialize_coef(whole.data, p, q)
```

```{r}
# table(ci_sim, fmr$ci_weight)
# table(ci_sim, fmr$ci_res)
prop.table(table(fmr$ci_weight))
prop.table(table(fmr$ci_res))
```



```{r}
cat(sc(fmr$ci_weight, ci_sim),
        sc(fmr$ci_res, ci_sim),
        sc(fmr$ci_res, fmr$ci_weight))
```

```{r}
df_tmp <- data.frame(y = whole.data$data_y,
                     y_weight = fmr$y_weight,
                     y_res = fmr$y_res)

df_plot <- melt(df_tmp)
ggplot(df_plot, aes(x = value, fill = variable)) +
  geom_histogram(position = 'dodge', binwidth = 50) +
  theme_minimal()
```

- 两种分类标准效果：使用不同成分得到的残差比直接使用权重的效果好

```{r}
# sc_weight <- NULL
# sc_res <- NULL
# pk <- NULL
# rho_weight <- NULL
# rho_res <- NULL
# mu_weight <- NULL
# mu_res <- NULL
# 
# for(i in 1:200){
#   fmr <- initialize_coef(whole.data, p, q)
#   sc_weight[i] <- sc(fmr$ci_weight, ci_sim)
#   sc_res[i] <- sc(fmr$ci_res, ci_sim)
#   rho_weight[[i]] <- fmr$rho_k_weight
#   rho_res[[i]] <- fmr$rho_k_res
#   mu_weight[[i]] <- fmr$mu_k_weight
#   mu_res[[i]] <- fmr$mu_k_res
#   pk[[i]] <- fmr$pi_k
# }
# 
# cnames <- c(paste("weight", 1:4, sep = "."), paste("res", 1:4, sep = "."))
# df_rho <- cbind(do.call(rbind, rho_weight), do.call(rbind, rho_res))
# df_mu <- cbind(do.call(rbind, mu_weight), do.call(rbind, mu_res))
# colnames(df_rho) <- cnames
# colnames(df_mu) <- cnames
# 
# write.csv(do.call(rbind, pk), file = "20220511_pi.csv", row.names = FALSE)
# write.csv(df_rho, file = "20220511_rho.csv", row.names = FALSE)
# write.csv(df_mu, file = "20220511_mu.csv", row.names = FALSE)
# write.csv(data.frame(sc_weight = sc_weight, sc_res = sc_res), file = "20220511_sc.csv", row.names = FALSE)
```
```{r}
df_pk <- read.csv("20220511_pi.csv") %>% rowwise() %>%
  transmute(pi_max = max(Comp.1, Comp.2, Comp.3, Comp.4)) %>% melt()
df_rho <- read.csv("20220511_rho.csv") %>% rowwise() %>%
  transmute(rho_min_weight = min(weight.1, weight.2, weight.3, weight.4),
         rho_min_res = min(res.1, res.2, res.3, res.4)) %>% melt()
df_mu <- read.csv("20220511_mu.csv") %>% rowwise() %>%
  transmute(mu_sd_weight = sd(c(weight.1, weight.2, weight.3, weight.4)),
         mu_sd_res = sd(c(res.1, res.2, res.3, res.4))) %>% melt()
df_sc <- read.csv("20220511_sc.csv") %>% melt()

ggplot(df_pk, aes(x = value)) +
  geom_histogram() +
  theme_minimal()
ggplot(df_rho, aes(x = value, fill = variable)) +
  geom_histogram(position = 'dodge') +
  theme_minimal()
ggplot(df_mu, aes(x = value, fill = variable)) +
  geom_histogram(position = 'dodge') +
  theme_minimal()
ggplot(df_sc, aes(x = value, fill = variable)) +
  geom_histogram(position = 'dodge') +
  theme_minimal()
```

## Iteration-1

```{r}
coef_init <- fmr$info$coef

# 按列索引
idx_X <- c(1:(p))
idx_Z <- c((p+1):((p+q)))
idx_W <- c(((p+q)+1):((p+q+pq)))
idx_X_full <- sort(rep((0:(K-1))*(p+q+pq), p)) + idx_X
idx_Z_full <- sort(rep((0:(K-1))*(p+q+pq), q)) + idx_Z
idx_W_full <- sort(rep((0:(K-1))*(p+q+pq), pq)) + idx_W
coef_init_beta <- coef_init[idx_X_full]
coef_init_alpha <- coef_init[idx_Z_full]
coef_init_eta <- coef_init[idx_W_full]
coef_init_gamma <- coef_init_eta/kronecker(coef_init_beta, matrix(1, nrow=q, ncol=1))

X <- whole.data$X_all
y <- whole.data$data_y

####################### Initialize coef ######################
# group
# *1 sgeMatrix
u_init <- H_1 %*% coef_init_beta
v_init <- H_2 %*% coef_init_alpha
w_init <- H_3 %*% coef_init_gamma
# *1 sgeMatrix
xi_init <- Matrix(0, ncol=1, nrow=p*K*(K-1)/2, sparse=T)
zeta_init <- Matrix(0, ncol=1, nrow=q*K*(K-1)/2, sparse=T)
eta_init <- Matrix(0, ncol=1, nrow=pq*K*(K-1)/2, sparse=T) # 字母有混淆，暂且这么记

# iteration
# weight/res 相关选择在这里修改
# 根据分析暂时选择使用 res 相关
iter <- 1
coef_beta_est_list <- vector(mode="list", length=iter_max)
coef_alpha_est_list <- vector(mode="list", length=iter_max)
coef_eta_est_list <- vector(mode="list", length=iter_max)
coef_gamma_est_list <- vector(mode="list", length=iter_max)
coef_beta_est_list[[iter]] <- coef_init_beta
coef_alpha_est_list[[iter]] <- coef_init_alpha
coef_eta_est_list[[iter]] <- coef_init_eta
coef_gamma_est_list[[iter]] <- coef_init_gamma

u_est_list <- vector(mode="list", length=iter_max); u_est_list[[iter]] <- u_init
v_est_list <- vector(mode="list", length=iter_max); v_est_list[[iter]] <- v_init
w_est_list <- vector(mode="list", length=iter_max); w_est_list[[iter]] <- w_init

xi_est_list <- vector(mode="list", length=iter_max)
zeta_est_list <- vector(mode="list", length=iter_max)
eta_est_list <- vector(mode="list", length=iter_max)
xi_est_list[[iter]] <- xi_init
zeta_est_list[[iter]] <- zeta_init
eta_est_list[[iter]] <- eta_init

rho_est_list <- vector(mode="list", length=iter_max)
rho_est_list[[iter]] <- fmr$rho_k_res
mu_est_list <- vector(mode="list", length=iter_max)
mu_est_list[[iter]] <- fmr$mu_k_res
pi_est_list <- vector(mode="list", length=iter_max)
pi_est_list[[iter]] <- fmr$pi_k

y_est_list <- vector(mode="list", length=iter_max)
y_est_list[[iter]] <- fmr$y_res
```

## Iteration-n

ADMM 算法循环体

```{r}
iter_max <- 5
K_up <- 4
tau <- 1 

H_1_prod <- t(H_1)%*%H_1
H_2_prod <- t(H_2)%*%H_2
H_3_prod <- t(H_3)%*%H_3

lambda_1 <- 1
lambda_2 <- 1
lambda_3 <- 1
a <- 3
```

### Test Part

（省略）

### Full Iteration

```{r}
# full iteration
iter_max <- 10
for(iter in 2:iter_max){
  pi_k <- pi_est_list[[iter-1]]
  q_c_matrix <- matrix(0, nrow = n, ncol = K_up)
  for(k in 1:K_up){
    q_c_matrix[,k] <- dnorm(y_est_list[[iter-1]],
                            mean = mu_est_list[[iter-1]][k],
                            sd = 1/rho_est_list[[iter-1]][k])
  }
  q_c_matrix <- q_c_matrix * kronecker(matrix(1, nrow = n, ncol = 1), matrix(pi_k, nrow = 1))
  q_c_matrix <- q_c_matrix/apply(q_c_matrix, 1, sum)
  
  # ======================================= PART 1 ======================================= 
  for(k in 1:K_up){
    b_k_common <- 1/tau * sum(q_c_matrix[,k] * 
                                rho_est_list[[iter-1]][k]**2 * 
                                (whole.data$data_y - mu_est_list[[iter-1]][k]))
    # -------------------------------------- PART 1.1 --------------------------------------
    # alpha_k
    A_k <- (H_2_prod)[((k-1)*q+1):(k*q),]
    b_k1 <- t(H_2)[((k-1)*q+1):(k*q),]%*%(v_est_list[[iter-1]]-1/tau*zeta_est_list[[iter-1]])
    b_k2 <- apply(q_c_matrix[,k] * whole.data$Z, 2, sum)
    b_k <- b_k1 + b_k_common * b_k2 # 矩阵+元组=>矩阵
    coef_alpha_est_list[[iter]][((k-1)*q+1):(k*q)] <- qr.solve(A_k, b_k)[1:q]
    
    # -------------------------------------- PART 1.2 --------------------------------------
    # beta_k
    beta_k <- coef_beta_est_list[[iter-1]][((k-1)*p+1):(k*p)]
    gamma_k <- coef_gamma_est_list[[iter-1]][((k-1)*pq+1):(k*pq)]
    beta_shrink_case <- (abs(beta_k) <= a*lambda_1) 
  
    A_k <- (H_1_prod)[((k-1)*p+1):(k*p),]
    b_k1 <- t(H_1)[((k-1)*p+1):(k*p),]%*%(u_est_list[[iter-1]]-1/tau*xi_est_list[[iter-1]])
    b_k2 <- apply(q_c_matrix[,k] * (whole.data$X + as.numeric(whole.data$W%*%matrix(gamma_k, ncol=1))), 2, sum)
    b_k_shrink <- 1/tau * sign(beta_k) * (lambda_1 - 1/a*abs(beta_k))
    b_k <- b_k1 + b_k_common * b_k2
    b_k[beta_shrink_case] <- b_k[beta_shrink_case] - b_k_shrink[beta_shrink_case]
    coef_beta_est_list[[iter]][((k-1)*p+1):(k*p)] <- qr.solve(A_k, b_k)[1:p]
  
    
    # -------------------------------------- PART 1.3 --------------------------------------
    # gamma_k
    beta_k <- coef_beta_est_list[[iter-1]][((k-1)*p+1):(k*p)]
    gamma_k <- coef_gamma_est_list[[iter-1]][((k-1)*pq+1):(k*pq)]
    gamma_shrink_case <- (abs(gamma_k) <= a*lambda_1) 
  
    A_k <- (H_3_prod)[((k-1)*pq+1):(k*pq),]
    b_k1 <- t(H_3)[((k-1)*pq+1):(k*pq),]%*%(w_est_list[[iter-1]]-1/tau*eta_est_list[[iter-1]])
    b_k2 <- sum(q_c_matrix[,k] * as.numeric(whole.data$W%*%matrix(rep(beta_k, q), ncol=1)))
    b_k_shrink <- 1/tau * sign(gamma_k) * (lambda_1 - 1/a*abs(gamma_k))
    b_k <- b_k1 + b_k_common * b_k2
    b_k[gamma_shrink_case] <- b_k[gamma_shrink_case] - b_k_shrink[gamma_shrink_case]
    coef_gamma_est_list[[iter]][((k-1)*pq+1):(k*pq)] <- qr.solve(A_k, b_k)[1:pq]
  }
  coef_eta_est_list[[iter]] <- kronecker(coef_beta_est_list[[iter]], matrix(1, nrow=q, ncol=1)) * coef_gamma_est_list[[iter]]
  # ======================================= PART 2 ======================================= 
  for(k in 1:K_up){
    u_hat <- H_1 %*% coef_beta_est_list[[iter]] + 1/tau * xi_est_list[[iter-1]]
    v_hat <- H_2 %*% coef_alpha_est_list[[iter]] + 1/tau * zeta_est_list[[iter-1]]
    w_hat <- H_3 %*% coef_gamma_est_list[[iter]] + 1/tau * eta_est_list[[iter-1]]
    # each column corresponds to one kk' pair
    u_hat_matrix <- matrix(u_hat, nrow = p)
    v_hat_matrix <- matrix(v_hat, nrow = q)
    w_hat_matrix <- matrix(w_hat, nrow = pq)
    
    # all hats
    phi_norm2_1 <- apply(rbind(u_hat_matrix, v_hat_matrix, w_hat_matrix), 
                         2, function(x){sqrt(sum(x**2))})
    psi_norm2_1 <- apply(rbind(u_hat_matrix, v_hat_matrix), 
                        2, function(x){sqrt(sum(x**2))})
    w_norm2_1 <- apply(w_hat_matrix, 2, function(x){sqrt(sum(x**2))})
    
    phi_coe <- abs(1-lambda_2/tau/phi_norm2_1)/(1-1/a/tau)
    psi_coe <- abs(1-lambda_3/tau/psi_norm2_1)/(1-1/a/tau)
    kkpair_idx_nn <- which((phi_norm2_1>a*lambda_2) & (psi_norm2_1>a*lambda_3))
    kkpair_idx_sn <- which((phi_coe*phi_norm2_1<=a*lambda_2) & (psi_coe*psi_norm2_1>a*lambda_3))
    kkpair_idx_ns <- which(((phi_coe*phi_norm2_1)**2+(w_norm2_1)**2>(a*lambda_2)**2) &
                             (psi_coe*psi_norm2_1<=a*lambda_3))
    kkpair_idx_ss <- setdiff(1:(K_up*(K_up-1)/2),
                             Reduce(union,list(kkpair_idx_nn,kkpair_idx_sn,kkpair_idx_ns)))
    
    u_est_list[[iter]] <- matrix(0, nrow = p*(K_up*(K_up-1)/2))
    v_est_list[[iter]] <- matrix(0, nrow = q*(K_up*(K_up-1)/2))
    w_est_list[[iter]] <- matrix(0, nrow = pq*(K_up*(K_up-1)/2))
    # case1: no shrinkage
    if(length(kkpair_idx_nn) > 0){
      for(kk in kkpair_idx_nn){
        u_est_list[[iter]][((kk-1)*p+1):(kk*p)] <- u_hat[((kk-1)*p+1):(kk*p)]
        v_est_list[[iter]][((kk-1)*q+1):(kk*q)] <- v_hat[((kk-1)*q+1):(kk*q)]
        w_est_list[[iter]][((kk-1)*pq+1):(kk*pq)] <- w_hat[((kk-1)*pq+1):(kk*pq)]
      }
    }
    # case2: overall shrinkage (prop)
    if(length(kkpair_idx_sn > 0)){
      for(kk in kkpair_idx_nn){
        u_est_list[[iter]][((kk-1)*p+1):(kk*p)] <- phi_coe[kk] * u_hat[((kk-1)*p+1):(kk*p)]
        v_est_list[[iter]][((kk-1)*q+1):(kk*q)] <- phi_coe[kk] * v_hat[((kk-1)*q+1):(kk*q)]
        w_est_list[[iter]][((kk-1)*pq+1):(kk*pq)] <- phi_coe[kk] * w_hat[((kk-1)*pq+1):(kk*pq)]
      }
    }
    if(length(kkpair_idx_ns > 0)){
      for(kk in kkpair_idx_nn){
        u_est_list[[iter]][((kk-1)*p+1):(kk*p)] <- psi_coe[kk] * u_hat[((kk-1)*p+1):(kk*p)]
        v_est_list[[iter]][((kk-1)*q+1):(kk*q)] <- psi_coe[kk] * v_hat[((kk-1)*q+1):(kk*q)]
        w_est_list[[iter]][((kk-1)*pq+1):(kk*pq)] <- w_hat[((kk-1)*pq+1):(kk*pq)]
      }
    }
    if(length(kkpair_idx_ss > 0)){
      for(kk in kkpair_idx_nn){
        u_est_list[[iter]][((kk-1)*p+1):(kk*p)] <- u_hat[((kk-1)*p+1):(kk*p)]/
                    (1+(lambda_2/phi_norm2_1[kk]-1/a)/tau+(lambda_3/psi_norm2_1[kk]-1/a)/tau)
        v_est_list[[iter]][((kk-1)*q+1):(kk*q)] <- v_hat[((kk-1)*q+1):(kk*q)]/
                    (1+(lambda_2/phi_norm2_1[kk]-1/a)/tau+(lambda_3/psi_norm2_1[kk]-1/a)/tau)
        w_est_list[[iter]][((kk-1)*pq+1):(kk*pq)] <- w_hat[((kk-1)*pq+1):(kk*pq)]/
                    (1+(lambda_2/phi_norm2_1[kk]-1/a)/tau+(lambda_3/psi_norm2_1[kk]-1/a)/tau)
      }
    }
  }
  
  # ======================================= PART 3 =======================================
  xi_est_list[[iter]] <- xi_est_list[[iter-1]] + 
    tau*(H_1 %*% coef_beta_est_list[[iter]] - u_est_list[[iter-1]])
  zeta_est_list[[iter]] <- zeta_est_list[[iter-1]] + 
    tau*(H_2 %*% coef_alpha_est_list[[iter]] - v_est_list[[iter-1]])
  eta_est_list[[iter]] <- eta_est_list[[iter-1]] + 
    tau*(H_3 %*% coef_gamma_est_list[[iter]] - w_est_list[[iter-1]])
    
  # ======================================= PART 4 ======================================= 
  # rho
  coef_eta <- kronecker(coef_beta_est_list[[iter]], matrix(1, q, 1)) * coef_gamma_est_list[[iter]]
  
  y_est_list[[iter]] <- apply((whole.data$X %*% matrix(coef_beta_est_list[[iter]], ncol=K_up) + 
    whole.data$Z %*% matrix(coef_alpha_est_list[[iter]], ncol=K_up) + 
    whole.data$W %*% matrix(coef_eta, ncol=K_up)) * q_c_matrix, 1, sum)
  
  rho_est_list[[iter]] <- sqrt(apply(q_c_matrix, 2, sum) /
    (apply(kronecker(y_est_list[[iter]], matrix(1, nrow=1, ncol=K_up)) - 
           kronecker(matrix(pi_est_list[[iter-1]], nrow=1), matrix(1, nrow=n, ncol=1)), 2, sum))**2)
  
  mu_est_list[[iter]] <- (whole.data$X %*% matrix(coef_beta_est_list[[iter]], ncol=K_up) + 
    whole.data$Z %*% matrix(coef_alpha_est_list[[iter]], ncol=K_up) + 
    whole.data$W %*% matrix(coef_eta, ncol=K_up)) * q_c_matrix
  mu_est_list[[iter]] <- apply(mu_est_list[[iter]], 2, mean)
  
  # ====================================== E 步补充 ====================================== 
  # 此步更新，mu，qc 更新在 M 步之前完成
  pi_est_list[[iter]] <- apply(q_c_matrix, 2, mean)
}
```

```{r}
pi_est_list
```

```{r}
lapply(y_est_list, mean)
```

```{r}
coef_beta_est_list
coef_alpha_est_list
coef_gamma_est_list
```

```{r}
ci_current <- apply(q_c_matrix, 1, which.max)
ci_current
sc(ci_current, ci_sim)
```


# 检查计算细节

## y 的计算

使用 fmr 直接得到的参数和归组，检验自写代码和直接得到的 `fitted` 结果是否相同


```{r}
# y_fmr <- fmr$model$var@fitted # 所有类比的结果
y_fmr <- fmr$y_res
```


```{r}
iter <- 2
pi_k <- pi_est_list[[iter-1]]
q_c_matrix <- matrix(0, nrow = n, ncol = K_up)
for(k in 1:K_up){
  q_c_matrix[,k] <- dnorm(y_est_list[[iter-1]],
                          mean = mu_est_list[[iter-1]][k],
                          sd = 1/rho_est_list[[iter-1]][k])
}
q_c_matrix <- q_c_matrix * kronecker(matrix(1, nrow = n, ncol = 1), matrix(pi_k, nrow = 1))
q_c_matrix <- q_c_matrix/apply(q_c_matrix, 1, sum)
y_est <- apply((whole.data$X %*% matrix(coef_beta_est_list[[iter-1]], ncol=K_up) + 
    whole.data$Z %*% matrix(coef_alpha_est_list[[iter-1]], ncol=K_up) + 
    whole.data$W %*% matrix(coef_eta_est_list[[iter-1]], ncol=K_up)) * q_c_matrix, 1, sum)
hist(y_est)
```

```{r}
iter <- 3
pi_k <- pi_est_list[[iter-1]]
q_c_matrix <- matrix(0, nrow = n, ncol = K_up)
for(k in 1:K_up){
  q_c_matrix[,k] <- dnorm(y_est_list[[iter-1]],
                          mean = mu_est_list[[iter-1]][k],
                          sd = 1/rho_est_list[[iter-1]][k])
}
q_c_matrix <- q_c_matrix * kronecker(matrix(1, nrow = n, ncol = 1), matrix(pi_k, nrow = 1))
q_c_matrix <- q_c_matrix/apply(q_c_matrix, 1, sum)
y_est <- apply((whole.data$X %*% matrix(coef_beta_est_list[[iter-1]], ncol=K_up) + 
    whole.data$Z %*% matrix(coef_alpha_est_list[[iter-1]], ncol=K_up) + 
    whole.data$W %*% matrix(coef_eta_est_list[[iter-1]], ncol=K_up)) * q_c_matrix, 1, sum)
hist(y_est)
```


```{r}
1
```


