---
title: "交互数据生成方式验证"
author: "renyan"
date: "2022/6/8"
output: 
  prettydoc::html_pretty:
    theme: cayman
    highlight: github
---

```{r setup, include=FALSE}
knitr::opts_chunk$set(echo = TRUE, warning = FALSE, message = FALSE)
```

检验数据生成机制是否正确

```{r, echo = FALSE}
rm(list = ls(all = TRUE))
ls()
setwd("D:/Ryanna/RUC_courses/Y1_2/Group/code")
library(Matrix)
library(MASS)
library(fmrs)
library(ggplot2)
library(corrplot)
library(dplyr)
library(reshape2)
source("sim.r")
source("func.r")
```

```{r}
n <- 200                         # The sample size
p <- 4                           # The dimension of x
q <- 3                         # The dimension of z
pq <- q*p                        # The dimension of each sample
dim_nonzero_beta <- 2                         # The dimension of non-zero coefficients of x
dim_nonzero_alpha <- 2                        # The dimension of non-zero coefficients of z
dim_nonzero_gamma <- 4
balance <- T                     # Balanced/Imbalanced subgroup
gr_num_main <- 2                     # The number of rough subgroup 
gr_num_sub <- 4                       # The number of refined subgroup 
hier_struc <- list(c(1,2),c(3,4))  # Hierarchical subgroup structure
# sd.epsi<-0.5                     # The residual error
# corZX <- F                       # Correlated/Uncorrelated X and Z
intercorr0<-"AR1"                # The correlation structure of Z
signal_its <- 2 # signal intensity
K <- gr_num_sub
iter_max <- 10
eps <- 0.001
incl_inter <- TRUE               # 模拟实验数据生成时候是否要包含交互项

lambda_1 <- 0
lambda_2 <- 0
lambda_3 <- 0
a <- 3
iter_max <- 10
K_up <- 4
tau <- 1 

# ------------ Necessary parameters to support algorithm implementation --------
comb_pair <- combn(K,2)
H_3 <- kronecker(Matrix(t(apply(comb_pair,2,dMatrixFun)),sparse = T),bdiag(diag(pq)))
H_1 <- kronecker(Matrix(t(apply(comb_pair,2,dMatrixFun)),sparse = T),bdiag(diag(p)))
H_2 <- kronecker(Matrix(t(apply(comb_pair,2,dMatrixFun)),sparse = T),bdiag(diag(q)))

# ------------ Generate the regression coefficients -----------
coef_main_value <- c(signal_its, -signal_its)
# coef_main_value <- c(signal_its, 2signal_its)
coef_sub_value <- c(1.5*signal_its, 0.5*signal_its, -0.5*signal_its, -1.5*signal_its)
# coef_sub_value <- c(1*signal_its, 2*signal_its, 3*signal_its, 4*signal_its)
if(balance){pr_sub<-rep(1/gr_num_sub,gr_num_sub)}else{pr_sub<-c(1/6,1/6,1/3,1/3)}

# true main groups & subgroups
set.seed(999)
ci <- ci_generate(n, pr_sub, hier_struc)
ci_sim <- rep(0, n) # true label
for(i in 1:K){
  ci_sim[ci$ci_sub[[i]]] <- i
}

# true coefficients
set.seed(999)
coef_true <- generate_coef_true(n, p, q, ci$ci_main, ci$ci_sub, 
                                coef_main_value,  coef_sub_value, incl_inter,
                                dim_nonzero_beta, dim_nonzero_alpha, dim_nonzero_gamma)
# Generate data
whole.data <- generate_sim_data(n, p, q, coef_true, cotype_x="AR_E", cotype_z="AR_E")
```

## 检查交互项计算正确性

```{r}
ci_sim
```

```{r}
hist(whole.data$data_y)
```


交互项计算正确

```{r}
# 真实交互项效果
y2 <- as.numeric(whole.data$data_y) - whole.data$X %*% coef_true$beta_true_K - whole.data$Z %*% coef_true$alpha_true_K
y2
y2_est <- whole.data$W %*% coef_true$eta_true_K
y2_est
```

```{r}
coef_init <- whole.data$coef_true
```
```{r}
# 按列索引
idx_X <- c(1:(p))
idx_Z <- c((p+1):((p+q)))
idx_W <- c(((p+q)+1):((p+q+pq)))
idx_X_full <- sort(rep((0:(K-1))*(p+q+pq), p)) + idx_X
idx_Z_full <- sort(rep((0:(K-1))*(p+q+pq), q)) + idx_Z
idx_W_full <- sort(rep((0:(K-1))*(p+q+pq), pq)) + idx_W
coef_init_beta <- coef_init[idx_X_full]
coef_init_alpha <- coef_init[idx_Z_full]
coef_init_gamma <- coef_init[idx_W_full]
coef_init_eta <- 0
coef_init_eta <- beta_reform(coef_init_beta, p, q) * coef_init_gamma
# coef_init_eta <- as.numeric(coef_init_gamma * 
#                               kronecker(matrix(1, nrow=q, ncol=1), coef_init_beta)) # 错误

####################### Initialize coef ######################
# group
# *1 sgeMatrix
u_init <- H_1 %*% coef_init_beta
v_init <- H_2 %*% coef_init_alpha
w_init <- H_3 %*% coef_init_gamma
# *1 sgeMatrix
xi_init <- Matrix(0, ncol=1, nrow=p*K*(K-1)/2, sparse=T)
zeta_init <- Matrix(0, ncol=1, nrow=q*K*(K-1)/2, sparse=T)
eta_init <- Matrix(0, ncol=1, nrow=pq*K*(K-1)/2, sparse=T) # 字母有混淆，暂且这么记

# iteration
# weight/res 相关选择在这里修改
# 根据分析暂时选择使用 res 相关
iter <- 1
coef_beta_est_list <- vector(mode="list", length=iter_max)
coef_alpha_est_list <- vector(mode="list", length=iter_max)
coef_eta_est_list <- vector(mode="list", length=iter_max)
coef_gamma_est_list <- vector(mode="list", length=iter_max)
coef_beta_est_list[[iter]] <- coef_init_beta
coef_alpha_est_list[[iter]] <- coef_init_alpha
coef_eta_est_list[[iter]] <- coef_init_eta
coef_gamma_est_list[[iter]] <- coef_init_gamma

mu_est_list <- vector(mode="list", length=iter_max)
mu_est_list[[iter]] <- matrix(0, nrow=n, ncol=K_up) # 暂时

rho_est_list <- vector(mode="list", length=iter_max)
mean_rho <- 1/sd(whole.data$data_y-apply(mu_est_list[[iter]], 1, mean))
rho_est_list[[iter]] <- rep(mean_rho, 4)

pi_est_list <- vector(mode="list", length=iter_max)
pi_est_list[[iter]] <- pr_sub
```

```{r}
get_q_c_matrix <- function(n, K_up, ci_sim){
  q_c_matrix <- matrix(0, nrow = n, ncol = K_up)
  for(i in 1:n){
    q_c_matrix[i,ci_sim[i]] <- 1
  }
  return(q_c_matrix)
}
# get_q_c_matrix(n, K_up, ci_sim)

get_q_c_matrix_r <- function(q_c_matrix, seed_num = 999){
  set.seed(seed_num)
  q_c_matrix_r <- q_c_matrix + matrix(rnorm(n*K_up, mean = 0.2, sd = 0.1), nrow = n)
  q_c_matrix_r <- q_c_matrix_r/apply(q_c_matrix_r, 1, sum)
  return(q_c_matrix_r)
}
# get_q_c_matrix_r(get_q_c_matrix(n, K_up, ci_sim))
```

## 直接计算回归系数

再次检查生成机制（修正 sim.r）中返回值的错误，注意 $\gamma$ 是真实参数，$\eta$ 是由真实参数运算得到的，不参与直接的更新，每次重新计算即可

```{r}
iter <- 2
q_c_matrix <- get_q_c_matrix(n, K_up, ci_sim)
y2 <- as.numeric(whole.data$data_y) - whole.data$X %*% matrix(coef_beta_est_list[[iter-1]], nrow=p) - whole.data$W %*% matrix(coef_eta_est_list[[iter-1]], nrow=pq) # n*k
# y2 <- as.numeric(whole.data$data_y) - whole.data$W %*% matrix(coef_eta_est_list[[iter-1]], nrow=pq) # n*k
y2[1:10,]
y2_est <- whole.data$Z %*% matrix(coef_alpha_est_list[[iter-1]], nrow=q)
# whole.data$W %*% matrix(coef_eta_est_list[[iter-1]], nrow=pq)
y2_est[1:10,]
ci_sim[1:10]
```


## 计算检验 $\eta_k = Iq\otimes \beta_k\odot \gamma_k$

```{r}
k <- 4
gamma_k_old <- coef_gamma_est_list[[iter-1]][((k-1)*pq+1):(k*pq)]
beta_k_old <- coef_beta_est_list[[iter-1]][((k-1)*p+1):(k*p)]
eta_k_old <- coef_eta_est_list[[iter-1]][((k-1)*pq+1):(k*pq)]
Iq <- matrix(1, nrow=q, ncol=1)
kronecker(Iq, beta_k_old)*gamma_k_old
eta_k_old
```


## 交互项几种等价形式的验证

1. $W_i^T \eta_i$
2. $W_i^T(I_q\otimes\beta_k \odot \gamma_k)$
3. $\sum_{s=1}^{q}W_i^{(s)T}\beta_k\odot \gamma_{ks}$
4. $\beta_k^T(\sum_{s=1}^{q}W_i^{(s)}\odot \gamma_{ks})$

```{r}
k <- 1
ci_sim[1:10]
gamma_k_old <- coef_gamma_est_list[[iter-1]][((k-1)*pq+1):(k*pq)]
beta_k_old <- coef_beta_est_list[[iter-1]][((k-1)*p+1):(k*p)]

y2 <- as.numeric(whole.data$data_y) - whole.data$X %*% matrix(coef_beta_est_list[[iter-1]], nrow=p) - whole.data$Z %*% matrix(coef_alpha_est_list[[iter-1]], nrow=q)
# y2[1:10,]
eq1 <- whole.data$W %*% matrix(coef_eta_est_list[[iter-1]], nrow=pq)
# eq1[1:10,]
eq1[1:10,k]
eq2 <- whole.data$W %*% (kronecker(matrix(1,nrow=q,ncol=1),beta_k_old) * gamma_k_old)
eq2[1:10]
eq3 <- NULL
for(i in 1:10){
  tt <- t(matrix(whole.data$W[i,],nrow=p,ncol=q)) %*% 
    (matrix(gamma_k_old,nrow=p,ncol=q) * beta_k_old)
  # tt <- apply(tt, 2, sum)
  tt <- sum(diag(tt))
  eq3[i] <- tt
}
eq3
eq4 <- NULL
for(i in 1:10){
  tt <- apply(matrix(whole.data$W[i,],nrow=p,ncol=q) * (matrix(gamma_k_old,nrow=p,ncol=q)), 1, sum)
  tt <- beta_k_old %*% tt
  eq4[i] <- tt
}
eq4
eq5 <- NULL
for(i in 1:10){
  tt <- whole.data$W[i,] * kronecker(matrix(1,nrow=q,ncol=1), beta_k_old)
  tt <- gamma_k_old %*% tt
  eq5[i] <- tt
}
eq5
```

```{r}
# 结果 t(res) %*% beta_k 计算所有 beta_k 相关项
# 返回结果 n*1 矩阵
get_beta_relt_var <- function(wi, p, q, gamma_k_old){
  beta_var <- apply(matrix(wi,nrow=p,ncol=q)*matrix(gamma_k_old,nrow=p,ncol=q), 1, sum)
  return(beta_var)
}
# res <- apply(whole.data$W, 1, get_beta_relt_var, p, q, gamma_k_old)
# t(res) %*% beta_k_old
```

## 验证整合形式计算等价性

```{r}
y2 <- as.numeric(whole.data$data_y) - whole.data$Z %*% matrix(coef_alpha_est_list[[iter-1]], nrow=q)
y2[1:10,]
k <- 4
gamma_k_old <- coef_gamma_est_list[[iter-1]][((k-1)*pq+1):(k*pq)]
beta_k_old <- coef_beta_est_list[[iter-1]][((k-1)*p+1):(k*p)]
beta_var <- t(apply(whole.data$W, 1, get_beta_relt_var, p, q, gamma_k_old))
y2_est <- (beta_var + whole.data$X) %*% beta_k_old
y2_est[1:10]
# 注意不需要每项相等，属于该类别等就可以
```


```{r}
iter <- 2
q_c_matrix <- get_q_c_matrix(n, K_up, ci_sim)

k <- 1
gamma_k_old <- coef_gamma_est_list[[iter-1]][((k-1)*pq+1):(k*pq)]
beta_k_old <- coef_beta_est_list[[iter-1]][((k-1)*p+1):(k*p)]

# alpha_k
y2 <- as.numeric(whole.data$data_y) - whole.data$X %*% matrix(coef_beta_est_list[[iter-1]], nrow=p) - whole.data$W %*% matrix(coef_eta_est_list[[iter-1]], nrow=pq) # n*k
y2 <- y2 * q_c_matrix
X2 <- whole.data$Z
X2 <- X2 * as.numeric(q_c_matrix[,k])
alpha_k <- qr.solve(X2, y2[,k])
alpha_k

# beta_k
y2 <- as.numeric(whole.data$data_y) - whole.data$Z %*% matrix(coef_alpha_est_list[[iter-1]], nrow=q)
y2 <- y2 * q_c_matrix
beta_var <- t(apply(whole.data$W, 1, get_beta_relt_var, p, q, gamma_k_old))
X2 <- whole.data$X + beta_var # 1 rowwise
X2 <- X2 * as.numeric(q_c_matrix[,k])
beta_k <- qr.solve(X2, y2[,k])
beta_k

# gamma_k
y2 <- as.numeric(whole.data$data_y) - whole.data$X %*% matrix(coef_beta_est_list[[iter-1]], nrow=p) - whole.data$Z %*% matrix(coef_alpha_est_list[[iter-1]], nrow=q)
y2 <- y2 * q_c_matrix
X2 <- t(t(whole.data$W) * as.numeric(kronecker(matrix(1,nrow=q,ncol=1),beta_k_old)))
X2 <- X2 * as.numeric(q_c_matrix[,k])
gamma_k <- qr.solve(X2[,1:2], y2[,k])
gamma_k
gamma_k <- qr.solve(X2, y2[,k])
gamma_k
```

- $\alpha_k, \beta_k$ 都求解出真值，$\gamma_k$ 同理但计算出错
- 原因推测：
  - 0 和 0.00000 区别(但在扰动场景依旧有问题，可能与此无关)
  - 数据生成机制
  - 推导




## 扰动

对 `q_c_matrix` 进行微小扰动后估计（加大样本量以后估计得差不多）（完成）

```{r}
iter <- 2
q_c_matrix <- get_q_c_matrix_r(get_q_c_matrix(n, K_up, ci_sim))

k <- 1
gamma_k_old <- coef_gamma_est_list[[iter-1]][((k-1)*pq+1):(k*pq)]
beta_k_old <- coef_beta_est_list[[iter-1]][((k-1)*p+1):(k*p)]

# alpha_k
y2 <- as.numeric(whole.data$data_y) - whole.data$X %*% matrix(coef_beta_est_list[[iter-1]], nrow=p) - whole.data$W %*% matrix(coef_eta_est_list[[iter-1]], nrow=pq) # n*k
y2 <- y2 * q_c_matrix
X2 <- whole.data$Z
X2 <- X2 * as.numeric(q_c_matrix[,k])
alpha_k <- qr.solve(X2, y2[,k])
alpha_k

# beta_k
y2 <- as.numeric(whole.data$data_y) - whole.data$Z %*% matrix(coef_alpha_est_list[[iter-1]], nrow=q)
y2 <- y2 * q_c_matrix
beta_var <- t(apply(whole.data$W, 1, get_beta_relt_var, p, q, gamma_k_old))
X2 <- whole.data$X + beta_var # 1 rowwise
X2 <- X2 * as.numeric(q_c_matrix[,k])
beta_k <- qr.solve(X2, y2[,k])
beta_k

# gamma_k
y2 <- as.numeric(whole.data$data_y) - whole.data$X %*% matrix(coef_beta_est_list[[iter-1]], nrow=p) - whole.data$Z %*% matrix(coef_alpha_est_list[[iter-1]], nrow=q)
y2 <- y2 * q_c_matrix
X2 <- t(t(whole.data$W) * as.numeric(kronecker(matrix(1,nrow=q,ncol=1),beta_k_old)))
X2 <- X2 * as.numeric(q_c_matrix[,k])
gamma_k <- qr.solve(X2[,1:2], y2[,k])
gamma_k
```


## 迭代中验证

```{r}
q_c_matrix <- get_q_c_matrix_r(get_q_c_matrix(n, K_up, ci_sim))
iter <- 2
# alpha_k
alpha_new <- matrix(0, nrow = q, ncol = K_up)
for(k in 1:K_up){
  y2 <- as.numeric(whole.data$data_y) - whole.data$X %*% matrix(coef_beta_est_list[[iter-1]], nrow=p) # n*k
  y2 <- y2 * q_c_matrix
  alpha_k <- qr.solve(whole.data$Z * as.numeric(q_c_matrix[,k]), y2[,k])
  alpha_new[,k] <- alpha_k
  coef_alpha_est_list[[iter]] <- as.vector(alpha_new)
}
# beta_k
beta_new <- matrix(0, nrow = p, ncol = K_up)
for(k in 1:K_up){
  y2 <- as.numeric(whole.data$data_y) - whole.data$Z %*% matrix(coef_alpha_est_list[[iter-1]], nrow=q) # n*k
  y2 <- y2 * q_c_matrix
  beta_k <- qr.solve(whole.data$X * as.numeric(q_c_matrix[,k]), y2[,k])
  beta_new[,k] <- beta_k
  coef_beta_est_list[[iter]] <- as.vector(beta_new)
}
# mu
mu_est_list[[iter]] <- whole.data$X %*% beta_new + whole.data$Z %*% alpha_new
# mu_est_list[[iter]] <- apply(mu_est_list[[iter]], 2, mean)
# q_c_matrix 更新
pi_k <- pi_est_list[[iter-1]]
q_c_matrix <- matrix(0, nrow = n, ncol = K_up)
for(k in 1:K_up){
  q_c_matrix[,k] <- dnorm(whole.data$data_y,
                          mean = mu_est_list[[iter]][,k],
                          sd = 1/rho_est_list[[1]][k]) # 待修正
}
q_c_matrix <- q_c_matrix * kronecker(matrix(1, nrow = n, ncol = 1), matrix(pi_k, nrow = 1))
q_c_matrix <- q_c_matrix/apply(q_c_matrix, 1, sum)
pi_est_list[[iter]] <- apply(q_c_matrix, 2, mean)
```









































