---
title: "2022-08-11_review"
author: "renyan"
date: '2022-08-11'
output: 
  prettydoc::html_pretty:
    theme: cayman
    highlight: github
---

```{r setup, include=FALSE}
knitr::opts_chunk$set(echo = TRUE, warning = FALSE, message = FALSE)
```

- simple set 1：$y = x\beta$

```{r, echo = FALSE}
rm(list = ls(all = TRUE))
setwd("D:/Ryanna/RUC_courses/Y1_2/Group/code")
library(Matrix)
library(MASS)
library(fmrs)
library(flexmix)
library(ggplot2)
library(corrplot)
library(dplyr)
library(reshape2)
source("sim.r")
source("func.r")
source("estimate.r")
```

# 准备

## 所有真实数据生成

```{r}
n <- 200                         # The sample size
p <- 4                           # The dimension of x
q <- 3                         # The dimension of z
pq <- q*p                        # The dimension of each sample
dim_nonzero_beta <- 2                         # The dimension of non-zero coefficients of x
dim_nonzero_alpha <- 2                        # The dimension of non-zero coefficients of z
dim_nonzero_gamma <- 4
balance <- T                     # Balanced/Imbalanced subgroup
gr_num_main <- 2                     # The number of rough subgroup 
gr_num_sub <- 4                       # The number of refined subgroup 
hier_struc <- list(c(1,2),c(3,4))  # Hierarchical subgroup structure
# sd.epsi<-0.5                     # The residual error
# corZX <- F                       # Correlated/Uncorrelated X and Z
intercorr0<-"AR1"                # The correlation structure of Z
signal_its <- 2 # signal intensity
K <- gr_num_sub
iter_max <- 10
eps <- 0.001
incl_inter <- FALSE               # 模拟实验数据生成时候是否要包含交互项
tol <- 1e-5

lambda_1 <- 0
lambda_2 <- 0
lambda_3 <- 0
a <- 3
iter_max <- 20
K_up <- 4
tau <- 1 

# ------------ Necessary parameters to support algorithm implementation --------
comb_pair <- combn(K,2)
H_3 <- kronecker(Matrix(t(apply(comb_pair,2,dMatrixFun)),sparse = T),bdiag(diag(pq)))
H_1 <- kronecker(Matrix(t(apply(comb_pair,2,dMatrixFun)),sparse = T),bdiag(diag(p)))
H_2 <- kronecker(Matrix(t(apply(comb_pair,2,dMatrixFun)),sparse = T),bdiag(diag(q)))

# ------------ Generate the regression coefficients -----------
coef_main_value <- c(signal_its, -signal_its)
# coef_main_value <- c(signal_its, 2signal_its)
coef_sub_value <- c(1.5*signal_its, 0.5*signal_its, -0.5*signal_its, -1.5*signal_its)
# coef_sub_value <- c(1*signal_its, 2*signal_its, 3*signal_its, 4*signal_its)
if(balance){pr_sub<-rep(1/gr_num_sub,gr_num_sub)}else{pr_sub<-c(1/6,1/6,1/3,1/3)}

# true main groups & subgroups
set.seed(999)
ci <- ci_generate(n, pr_sub, hier_struc)
ci_sim <- rep(0, n) # true label
for(i in 1:K){
  ci_sim[ci$ci_sub[[i]]] <- i
}

# true coefficients
set.seed(999)
coef_true <- generate_coef_true(n, p, q, ci$ci_main, ci$ci_sub, 
                                coef_main_value,  coef_sub_value, incl_inter,
                                dim_nonzero_beta, dim_nonzero_alpha, dim_nonzero_gamma)
# Generate data
whole.data <- generate_sim_data(n, p, q, coef_true, cotype_x="AR_E", cotype_z="AR_E")
```

## 参数更新初始化

```{r}
coef_init <- whole.data$coef_true

# 按列索引
idx_X <- c(1:(p))
idx_Z <- c((p+1):((p+q)))
idx_W <- c(((p+q)+1):((p+q+pq)))
idx_X_full <- sort(rep((0:(K-1))*(p+q+pq), p)) + idx_X
idx_Z_full <- sort(rep((0:(K-1))*(p+q+pq), q)) + idx_Z
idx_W_full <- sort(rep((0:(K-1))*(p+q+pq), pq)) + idx_W
coef_init_beta <- coef_init[idx_X_full]
coef_init_alpha <- coef_init[idx_Z_full]
coef_init_gamma <- coef_init[idx_W_full]
coef_init_eta <- 0
coef_init_eta <- beta_reform(coef_init_beta, p, q) * coef_init_gamma

####################### Initialize coef ######################
# iteration
# weight/res 相关选择在这里修改
# 根据分析暂时选择使用 res 相关
iter <- 1
coef_beta_est_list <- vector(mode="list", length=iter_max)
coef_alpha_est_list <- vector(mode="list", length=iter_max)
coef_eta_est_list <- vector(mode="list", length=iter_max)
coef_gamma_est_list <- vector(mode="list", length=iter_max)
coef_beta_est_list[[iter]] <- coef_init_beta
coef_alpha_est_list[[iter]] <- coef_init_alpha
coef_eta_est_list[[iter]] <- coef_init_eta
coef_gamma_est_list[[iter]] <- coef_init_gamma

mu_est_list <- vector(mode="list", length=iter_max)
mu_est_list[[iter]] <- matrix(0, nrow=n, ncol=K_up) # 暂时

rho_est_list <- vector(mode="list", length=iter_max)
mean_rho <- 1/sd(whole.data$data_y-apply(mu_est_list[[iter]], 1, mean))
rho_est_list[[iter]] <- rep(mean_rho, 4)

pi_est_list <- vector(mode="list", length=iter_max)
pi_est_list[[iter]] <- pr_sub
```

## 工具函数

```{r}
# 结果 t(res) %*% beta_k 计算所有 beta_k 相关项
# 返回结果 n*1 矩阵
get_beta_relt_var <- function(wi, p, q, gamma_k_old){
  beta_var <- apply(matrix(wi,nrow=p,ncol=q)*matrix(gamma_k_old,nrow=p,ncol=q), 1, sum)
  return(beta_var)
}
# res <- apply(whole.data$W, 1, get_beta_relt_var, p, q, gamma_k_old)
# t(res) %*% beta_k_old
```

```{r}
get_gamma_relt_var <- function(wi, p, q, beta_k_old){
  gamma_var <- as.numeric(wi * kronecker(matrix(1,nrow=q,ncol=1), beta_k_old))
  return(gamma_var)
}
# res <- apply(whole.data$W, 1, get_gamma_relt_var, p, q, beta_k_old)
# t(res) %*% gamma_k_old
```

```{r}
# 参数扰动
disturb <- function(x, sd = 0.1, seed = 999){
  set.seed(999)
  return(x + rnorm(length(x), mean=0, sd = sd))
}
```

# 计算

## Simple Set 1

$y = X^T\beta$ 没有误差项，三种方法都得到正确结果，直接计算法中也不需要迭代，加权最小二乘解为其精确解

```{r}
ytmp_K_set1 <- as.numeric(whole.data$data_y) - whole.data$Z %*% coef_true$alpha_true_K
# 经检验 ytmp_K 在真实分类的取值等价于 whole.data$X %*% coef_true$beta_true_K
# ytmp_K 200*4
ytmp_set1 <- NULL
for(i in 1:length(ci_sim)){ ytmp_set1[i] <- ytmp_K_set1[i,ci_sim[i]] }
# ytmp 长度为 200 的数组
# ytmp 充当 y 但注意 whole.data$data_y 是 200*1 矩阵
```

```{r}
# beta_true <- t(matrix(rep(c(-2,-1,1,2),4), 4))
# y2 <- whole.data$X %*% beta_true
# y <- NULL
# for(i in 1:length(ci_sim)){ y[i] <- y2[i,ci_sim[i]] }
```



### 包 fmrs

初值敏感

```{r}
K_up <- 4
x <- whole.data$X
y <- ytmp_set1
xdim <- p
int_rm <- TRUE
as <- matrix(1, nrow = xdim+1, ncol = K_up) # activeset parameter in fmrs package
if (int_rm) { as[1, ] <- 0 }
# init of init
coef_rough_init <- rbind(matrix(0, nrow=1, ncol=K_up), coef_true$beta_true_K)
# coef_rough_init <- disturb(coef_rough_init, sd = 1)
res.mle <- fmrs.mle(y = y,
                  x = x,
                  delta = rep(1, n),
                  nComp = K_up,
                  disFamily = "norm",
                  initCoeff = coef_rough_init,
                  # initDispersion = rep(1, K_up),
                  initmixProp = rep(1 / K_up, K_up),
                  # nIterNR = 1000,
                  activeset = as)
coefficients(res.mle)
print("dispersion")
dispersion(res.mle)
print("mixprop")
mixProp(res.mle)
```

### 包 flexmix

```{r}
x <- whole.data$X
colnames(x) <- paste0("X", 1:(xdim))
df_tmp <- cbind(data.frame(y=y), x)
model <- flexmix(y~0+., data = df_tmp, k = K_up) # 0 去除常数项
parameters(model)
```

### 直接计算1-正确$q_c$

迭代计算时候从参数初始化开始，这个步骤不存在，只是为了验证分类正确情况下加权最小二乘方法的正确性

```{r}
q_c_matrix <- get_q_c_matrix(n, K_up, ci_sim)
# q_c_matrix <- get_q_c_matrix_r(q_c_matrix) # 直接单轮结果会不稳定
iter <- 2

beta_old <- coef_beta_est_list[[iter-1]]
beta_est <- matrix(0, nrow=p, ncol=K_up)
y2_beta <- ytmp_K_set1
y2_beta <- apply(y2_beta * q_c_matrix, 1, sum)

for(k in 1:K_up){
  W <- diag(q_c_matrix[,k])
  beta_k_old <- beta_old[((k-1)*p+1):(k*p)]
  
  # beta_k
  X <- x
  beta_k <- solve(t(X)%*%W%*%X)%*%t(X)%*%W%*%y
  beta_est[,k] <- beta_k
}
print(beta_est)
```

### 直接计算2-稍有偏差$q_c$

对应密度函数取值与 $\sigma$ 选取有关，$\sigma$ 不会影响最大可能性类别，但是会影响不同类别之间的差异，取值过大则各类别差异小，取值过小则对初始值的依赖会很大，难以跳出第一轮迭代的结果。

注意EM算法中更新参数为M，更新后验分布概率值为E，要先E再M。在该最简单设定下，M步骤不是最大化似然函数，因为存在解析解，但是该解析解带入似然函数即为最大值点。

```{r}
sd(whole.data$data_y[ci_sim == 1])
sd(whole.data$data_y[ci_sim == 2])
sd(whole.data$data_y[ci_sim == 3])
sd(whole.data$data_y[ci_sim == 4])
```

```{r}
# tt <- data.frame(cbind(X %*% beta_est-y, ci_sim))
```

```{r}
iter <- 2
disturb <- matrix(rnorm(16, 0, 3), length(beta_old)/4, 4)
# disturb <- 0
beta_old <- coef_beta_est_list[[iter-1]]
set.seed(999)
beta_est <- matrix(beta_old, ncol=4) + disturb
# y2_beta <- ytmp_K_set1
# y2_beta <- apply(y2_beta * q_c_matrix, 1, sum)
X <- x
rho_est <- 1/c(sd(whole.data$data_y[ci_sim == 1]),sd(whole.data$data_y[ci_sim == 2]),sd(whole.data$data_y[ci_sim == 3]),sd(whole.data$data_y[ci_sim == 4]))
rho_record <- list(rho_est)

for(i in 2:100){
  print(i)
  print(beta_est)
  q_c_matrix <- dnorm(y, mean = X%*%beta_est, sd = 1/mean(rho_record[[i-1]]))
  q_c_matrix <- q_c_matrix / apply(q_c_matrix, 1, sum)
  for(k in 1:K_up){
    W <- diag(q_c_matrix[,k])
    beta_k <- ginv(t(X)%*%W%*%X)%*%t(X)%*%W%*%y2_beta # 替换 solve
    beta_est[,k] <- beta_k
    # print(sum((y - X %*% beta_est[,k])**2 * q_c_matrix[,k]))
    rho_est[k] <- sqrt(n/sum((y - X %*% beta_est[,k])**2 * q_c_matrix[,k]))
  }
  if(sum((y - X %*% beta_est)**2 * q_c_matrix) < 1e-8){
      print('converge')
      return()
  }
  rho_record[[i]] <- rho_est
  # print(rho_est)
  # ci_est <- apply(q_c_matrix, 1, which.max)
  # ci_sim_tmp <- ifelse(ci_sim %in% c(1, 2), 1, 3)
  # print(right_class_ratio(ci_sim, ci_est))
}
# ci_est <- apply(q_c_matrix, 1, which.max)
# ci_sim_tmp <- ifelse(ci_sim %in% c(1, 2), 1, 3)
# right_class_ratio(ci_sim_tmp, ci_est)
# ci_sim_tmp
# ci_est
```

每个类比均不相同时下面代码才有效，否则因为无法到达收敛条件会循环最大次数

```{r}
y_copy <- y
y <- y_copy + rnorm(length(y), 0, 0.1)

iter <- 2
disturb <- matrix(rnorm(16, 0, 3), 4, 4)
# disturb <- 0
beta_old <- coef_beta_est_list[[iter-1]]
set.seed(999)
beta_est <- matrix(beta_old, ncol=4) + disturb
# y2_beta <- ytmp_K_set1
# y2_beta <- apply(y2_beta * q_c_matrix, 1, sum)
X <- x
rho_est <- 1/c(sd(whole.data$data_y[ci_sim == 1]),sd(whole.data$data_y[ci_sim == 2]),sd(whole.data$data_y[ci_sim == 3]),sd(whole.data$data_y[ci_sim == 4]))
rho_record <- list(rho_est)

for(i in 2:100){
  print(i)
  print(beta_est)
  q_c_matrix <- dnorm(y, mean = X%*%beta_est, sd = 1/mean(rho_record[[i-1]]))
  q_c_matrix <- q_c_matrix / apply(q_c_matrix, 1, sum)
  for(k in 1:K_up){
    W <- diag(q_c_matrix[,k])
    beta_k <- ginv(t(X)%*%W%*%X)%*%t(X)%*%W%*%y2_beta # 替换 solve
    beta_est[,k] <- beta_k
    # print(sum((y - X %*% beta_est[,k])**2 * q_c_matrix[,k]))
    rho_est[k] <- sqrt(n/sum((y - X %*% beta_est[,k])**2 * q_c_matrix[,k]))
  }
  if(sum((y - X %*% beta_est)**2 * q_c_matrix) < 1e-8){
      print('converge')
      return()
  }
  rho_record[[i]] <- rho_est
  # print(rho_est)
  # ci_est <- apply(q_c_matrix, 1, which.max)
  # ci_sim_tmp <- ifelse(ci_sim %in% c(1, 2), 1, 3)
  # print(right_class_ratio(ci_sim, ci_est))
}
```



```{r}
beta_old <- coef_beta_est_list[[iter-1]]
beta_est <- matrix(beta_old, ncol=4)
y2_beta <- ytmp_K_set1
y2_beta <- apply(y2_beta * q_c_matrix, 1, sum)
X <- x
rho_est <- 1/c(sd(whole.data$data_y[ci_sim == 1]),sd(whole.data$data_y[ci_sim == 2]),sd(whole.data$data_y[ci_sim == 3]),sd(whole.data$data_y[ci_sim == 4]))
rho_record <- list(rho_est)
q_c_matrix <- dnorm(y, mean = X%*%beta_est, sd = 1/rho_est)
q_c_matrix <- q_c_matrix / apply(q_c_matrix, 1, sum)

ci_est <- apply(q_c_matrix, 1, which.max)
ci_sim_tmp <- ifelse(ci_sim %in% c(1, 2), 1, 3)
right_class_ratio(ci_sim_tmp, ci_est)
```


