---
title: "2023-01-05_lambda"
author: "任焱"
date: "2023-01-05"
output: html_document
---


```{r setup, include=FALSE}
knitr::opts_chunk$set(echo = TRUE)
```


1. 验证 v,w 更新是否正确：验证没有惩罚项的形式

```{r}
rm(list = ls(all = TRUE))
library(ggplot2)
library(dplyr)
library(Matrix)
library(flexmix)
source("sim.R")
source("tools.R")
```

```{r}
# 超参数设定
n <- 400
p <- 8
q <- 4
cotype_x <- "En"
cotype_z <- "En"
epsilon_sd <- 0.0
beta_nonzero <- c(-2, -2, 2, 2) # 长度应和真实 group_num_sub 保持一致
beta_nonzero <- c(-3, -1, 1, 3) # 长度应和真实 group_num_sub 保持一致
# alpha_nonzero <- c(-3, -1, 1, 3)
alpha_nonzero <- c(-2, -2, 2, 2) # 验证最简单情况不需要 alpha
# alpha_nonzero <- c(0, 0, 0, 0) # 验证最简单情况不需要 alpha
beta_vlen <- 3
alpha_vlen <- 2

K_up <- 4  # 估计时的最大类别，应该不少于 group_num_sub
group_num_main <- 2                    
group_num_sub <- 4    
hier_struc <- list(c(1,2),c(3,4))
prob_sub <- rep(1/group_num_sub, group_num_sub)  
reverse <- FALSE

aa <- 1.2
lambda_1 <- 0.2
```

```{r}
set.seed(7)
whole.data <- generate_all_data(n, p, q, prob_sub, hier_struc, 
                  beta_nonzero, alpha_nonzero, beta_vlen, alpha_vlen, 
                  cotype_x, cotype_z, epsilon_sd, reverse)
X <- whole.data$data$X
Z <- whole.data$data$Z
data <- whole.data$data$data_full
coef <- whole.data$coef
coefv <- lapply(coef, as.vector) # 按照类别拉长
ci_sim <- whole.data$ci_sim
y <- matrix(whole.data$y, ncol=1)
```

# 1. l2=l3=0 情况

这种情况下目标函数与不包括层次惩罚的模型相同，对比两种方法的差异

## 1.1 简单模型计算

直接参考 2022-11-01_two.Rmd 全更新模块

```{r}
extend_x_to_row <- function(x, row_to){
  K_up <- length(x)
  return(matrix(kronecker(rho_est, matrix(1, nrow=row_to)), ncol = K_up))
}
```

```{r}
# 初始化
aa <- 1.2
lambda_1 <- 0.15
rho_init <- c(1, 1, 1, 1)/0.5
rho_list <- list(rho_init)
pi_init <- rep(1/K_up, K_up)
pi_list <- list(pi_init)
set.seed(999)
# 真值附近
# q_c_matrix <- abs(get_q_c_matrix(n, K_up, ci_sim) + rnorm(n*K_up, mean = 1, sd = .1))
# 全随机
q_c_matrix <- abs(t(kronecker(pi_init, matrix(1, ncol = n))) +
                  rnorm(n*K_up, mean = 0, sd = .1))
q_c_matrix <- q_c_matrix / apply(q_c_matrix, 1, sum)

# coef full
coef_full_init <- coef$coef_full - coef$coef_full
coef_full_list <- list(coef_full_init)
coef_full_ori_list <- list(coef_full_init/t(kronecker(rho_init, 
                                                      matrix(1, ncol = p+q))))
for(iter in 2:200){
  rho_est <- rho_list[[iter-1]]
  coef_full_est <- coef_full_list[[iter-1]]
  coef_beta_est <- coef_full_est[1:p,]
  coef_alpha_est <- coef_full_est[(p+1):(p+q),]
  
  for(k in 1:K_up){
    W_k <- diag(q_c_matrix[,k])
    rho_k <- rho_est[k]
    # beta
    for(j in 1:p){
      upper <- t(rho_k*y - X[,-j]%*%(coef_beta_est[-j,k]) -
                   Z%*%coef_alpha_est[,k]) %*% W_k %*% X[,j]
      lower <- t(X[,j]) %*% W_k %*% X[,j]
      coef_beta_kj <- mcp_solution(lower/n, upper/lower, aa, lambda_1)
      coef_beta_est[j,k] <- coef_beta_kj
    }
    # alpha
    for(s in 1:q){
      upper <- t(rho_k*y - Z[,-s]%*%(coef_alpha_est[-s,k]) -
                   X%*%coef_beta_est[,k]) %*% W_k %*% Z[,s]
      lower <- t(Z[,s]) %*% W_k %*% Z[,s]
      coef_alpha_ks <- mcp_solution(lower/n, upper/lower, aa, lambda_1)
      coef_alpha_est[s,k] <- coef_alpha_ks
    }
    coef_full_est[,k] <- c(coef_beta_est[,k], coef_alpha_est[,k])
    # 更新 rho_k
    A <- -t(y)%*%W_k%*%y
    B <- t(data%*%coef_full_est[,k]) %*% W_k %*% y
    C <- matrix(1, ncol=n)%*%W_k%*%matrix(1, nrow=n)
    rho_est[k] <- (-B - sqrt(B**2-4*A*C)) / (A*2)
  }
  rho_list[[iter]] <- rho_est
  coef_full_list[[iter]] <- coef_full_est
  coef_full_ori_list[[iter]] <- coef_full_est/extend_x_to_row(rho_est, p+q)
  
  # update q_c matrix
  q_c_matrix <- dnorm(y, 
                      mean = data%*%coef_full_ori_list[[iter]], 
                      sd = 1/extend_x_to_row(rho_est, n)) *
    extend_x_to_row(pi_list[[iter-1]], n)
  q_c_matrix <- q_c_matrix / apply(q_c_matrix, 1, sum)
  
  pi_est <- apply(q_c_matrix, 2, sum) / n
  pi_list[[iter]] <- pi_est
  
  coef_diff_std <- (sum(coef_full_list[[iter]]-coef_full_list[[iter-1]])**2)/
     (sum(coef_full_list[[iter]])**2 + 1e-4)
  if(coef_diff_std < 1e-7){
    return()
  }
}
coef_full_list[[iter]]
coef_full_ori_list[[iter]]
plot(unlist(lapply(coef_full_ori_list, coef_dist, coef$coef_full)), ylab = "")
coef_dist(coef_full_ori_list[[iter]], coef$coef_full)
```

无 rho 的更新：5.164636e-05
有 rho 的更新：3.908689e-05

## 1.2 全模型计算-可没有MCP惩罚没有层次结构惩罚

### 矩阵形式

没有问题再增加惩罚项

```{r}
Dk <- function(mat, k){
  D <- bdiag(kronecker(diag(1,k),mat))
  return(D)
}
```

```{r}
comb_pair <- combn(K_up, 2)
H_p <- kronecker(t(apply(comb_pair, 2, get_e_mat, K_up)),
          diag(p)) %>% Matrix(sparse = TRUE)
H_q <- kronecker(t(apply(comb_pair, 2, get_e_mat, K_up)),
          diag(q)) %>% Matrix(sparse = TRUE)
```

先检查这种表达方式是不是有问题：正确

```{r}
DkX <- Dk(X, k);DkZ <- Dk(Z, k);Dky <- Dk(y, k);W <- diag(as.vector(q_c_matrix))
test <- cbind(matrix(DkX%*%as.vector(coef$coef_beta) + DkZ%*%as.vector(coef$coef_alpha), ncol = K_up), y, ci_sim)
# test
```

取单类检查表达式本身是否有问题，定位是否是 q_c 出现的问题
无法单类验证，因为单类验证没有 H_p 的概念

```{r}
tau <- 1
tau_eps <- 1e-4
aa <- 1.2
lambda_1 <- 0.15
rho_init <- c(1, 1, 1, 1)/0.5
# lambda_2 <- 0.0
# lambda_3 <- 0.0
kj <- function(dim) {return((k-1)*dim+j)}
ks <- function(dim) {return((k-1)*dim+s)}
rho_list <- list(rho_init)
pi_init <- rep(1/K_up, K_up)
pi_list <- list(pi_init)
set.seed(999)
# q_c_matrix <- get_q_c_matrix(n, K_up, ci_sim)
# 真值附近
# q_c_matrix <- abs(get_q_c_matrix(n, K_up, ci_sim) + rnorm(n*K_up, mean = 1, sd = .1))
# 全随机
q_c_matrix <- abs(t(kronecker(pi_init, matrix(1, ncol = n))) + rnorm(n*K_up, mean = 0, sd = .1))
q_c_matrix <- q_c_matrix / apply(q_c_matrix, 1, sum)

# coef full
coef_full_init <- coef$coef_full - coef$coef_full
# coef_full_init <- coef$coef_full
coef_full_list <- list(coef_full_init)
coef_full_ori_list <- list(coef_full_init/t(kronecker(rho_init, 
                                                      matrix(1, ncol = p+q))))

# coef diff (v,w):=u
diff_v_init <- matrix(H_p %*% as.vector(coef_full_init[1:p,]), ncol = 1)
# diff_v_init <- matrix(H_p %*% as.vector(coef$coef_beta), ncol = 1)
diff_v_list <- list(diff_v_init)
diff_w_init <- matrix(H_q %*% as.vector(coef_full_init[(p+1):(p+q),]), ncol = 1)
# diff_w_init <- matrix(H_q %*% as.vector(coef$coef_alpha), ncol = 1)
diff_w_list <- list(diff_w_init)

# dual variable (xi,zeta):=eta
dual_xi_init <- matrix(0, nrow = (p)*K_up*(K_up-1)/2, ncol = 1)
dual_xi_list <- list(dual_xi_init)
dual_zeta_init <- matrix(0, nrow = (q)*K_up*(K_up-1)/2, ncol = 1)
dual_zeta_list <- list(dual_zeta_init)

for(iter in 2:100){
  rho_est <- rho_list[[iter-1]]
  coef_full_est <- coef_full_list[[iter-1]]
  coef_beta_est <- coef_full_est[1:p,]
  coef_alpha_est <- coef_full_est[(p+1):(p+q),]
  
  diff_v_est <- diff_v_list[[iter-1]]
  diff_w_est <- diff_w_list[[iter-1]]
  
  dual_xi_est <- dual_xi_list[[iter-1]]
  dual_zeta_est <- dual_zeta_list[[iter-1]]
  
  # =========================== beta, alpha update =========================
  # beta,alpha
  DkX <- Dk(X, K_up);DkZ <- Dk(Z, K_up)
  Dky <- Dk(y, K_up);W <- diag(as.vector(q_c_matrix))
  coef_beta_est_v <- solve(1/n*t(DkX)%*%W%*%DkX + tau*t(H_p)%*%H_p) %*%
    (1/n*t(DkX)%*%W%*%(Dky%*%rho_est-DkZ%*%as.vector(coef_alpha_est)) +
       tau*t(H_p)%*%(diff_v_est - dual_xi_est/tau))
  coef_beta_est <- matrix(coef_beta_est_v, ncol = K_up)
  coef_alpha_est_v <- solve(1/n*t(DkZ)%*%W%*%DkZ + tau*t(H_q)%*%H_q) %*%
    (1/n*t(DkZ)%*%W%*%(Dky%*%rho_est-DkX%*%as.vector(coef_beta_est)) +
       tau*t(H_q)%*%(diff_w_est - dual_zeta_est/tau))
  coef_alpha_est <- matrix(coef_alpha_est_v, ncol = K_up)
  coef_full_est <- rbind(coef_beta_est, coef_alpha_est)
  
  # rho 的更新
  # for(k in 1:K_up){
  #   W_k <- diag(q_c_matrix[,k])
  #   A <- -t(y)%*%W_k%*%y
  #   B <- t(data%*%coef_full_est[,k]) %*% W_k %*% y
  #   C <- matrix(1, ncol=n)%*%W_k%*%matrix(1, nrow=n)
  #   rho_est[k] <- (-B - sqrt(B**2-4*A*C)) / (A*2)
  # }
  rho_list[[iter]] <- rho_est
  coef_full_list[[iter]] <- coef_full_est
  coef_full_ori_list[[iter]] <- coef_full_est/extend_x_to_row(rho_est,p+q)
  
  diff_v_list[[iter]] <- matrix(H_p%*%as.vector(coef_beta_est),ncol=1) + dual_xi_est/tau
  diff_w_list[[iter]] <- matrix(H_q%*%as.vector(coef_alpha_est),ncol=1) + dual_zeta_est/tau
  dual_xi_list[[iter]] <- dual_xi_list[[iter-1]] +
    tau*(matrix(H_p%*%as.vector(coef_beta_est),ncol=1) - diff_v_list[[iter]])
  dual_zeta_list[[iter]] <- dual_zeta_list[[iter-1]] +
    tau*(matrix(H_q%*%as.vector(coef_alpha_est),ncol=1) - diff_w_list[[iter]])
  
  pi_est <- apply(q_c_matrix, 2, sum)/n
  pi_list[[iter]] <- pi_est
  
  # update q_c matrix
  # 用没有重参数化的形式
  q_c_matrix <- dnorm(y,
                      mean = data%*%coef_full_ori_list[[iter]],
                      sd = 1/extend_x_to_row(rho_est, n)) *
    extend_x_to_row(pi_list[[iter-1]], n)
  q_c_matrix <- q_c_matrix / apply(q_c_matrix, 1, sum)
  
  # coef_diff_std <- (sum(coef_full_list[[iter]]-coef_full_list[[iter-1]])**2)/
  #    (sum(coef_full_list[[iter]])**2 + 1e-4)
  # if(coef_diff_std < 1e-6){
  #   return()
  # }
}
coef_full_list[[iter]]
coef_full_ori_list[[iter]]
plot(unlist(lapply(coef_full_ori_list, coef_dist, coef$coef_full)), ylab = "")
coef_dist(coef_full_ori_list[[iter]], coef$coef_full)
```

无 rho 的更新：0.5544604
有 rho 的更新：


### 求偏导形式

单类验证偏导正确性
- 先只加上拟合项
- 两部分的综合

单类纯拟合项没有问题，单个更新没法直接一步得到正确结果，多迭代几次就可

```{r}
k <- 4
j <- 1
beta_est <- rep(0, p)
alpha_est <- rep(0, q)
for(iter in 1:1){
  for(j in 1:p){
    XX <- X[which(ci_sim == k),]
    ZZ <- Z[which(ci_sim == k),]
    yy <- matrix(y[which(ci_sim == k),],ncol=1)
    lower <- t(XX[,j])%*%XX[,j]
    upper <- t(XX[,j])%*%(yy-ZZ%*%alpha_est-XX[,-j]%*%beta_est[-j])
    beta_est[j] <- as.numeric(upper/lower)
  }
  for(s in 1:q){
    XX <- X[which(ci_sim == k),]
    ZZ <- Z[which(ci_sim == k),]
    yy <- matrix(y[which(ci_sim == k),],ncol=1)
    lower <- t(ZZ[,s])%*%ZZ[,s]
    upper <- t(ZZ[,s])%*%(yy-XX%*%beta_est-ZZ[,-s]%*%alpha_est[-s])
    alpha_est[s] <- as.numeric(upper/lower)
  }
}
beta_est
alpha_est
coef_dist(c(beta_est, alpha_est), coef$coef_full[,k])
```


- 多类单拟合项，真实 q_c 先检查多类框架是否正确（正确），标准曲线
- 多类拟合+tau项，此时变化部分：v,w更新起作用&beta,alpha 
- 更新式改变，kj,ks 小函数开始用，tau 也开始起作用



```{r}
tau <- 2.5
aa <- 1.2
lambda_1 <- 0.11
rho_init <- c(1, 1, 1, 1)/1
# lambda_2 <- 0.0
# lambda_3 <- 0.0
kj <- function(dim) {return((k-1)*dim+j)}
ks <- function(dim) {return((k-1)*dim+s)}
rho_list <- list(rho_init)
pi_init <- rep(1/K_up, K_up)
pi_list <- list(pi_init)
set.seed(999)
# q_c_matrix <- get_q_c_matrix(n, K_up, ci_sim)
# 真值附近
# q_c_matrix <- abs(get_q_c_matrix(n, K_up, ci_sim) + rnorm(n*K_up, mean = 1, sd = .1))
# 全随机
q_c_matrix <- abs(t(kronecker(pi_init, matrix(1, ncol = n))) + rnorm(n*K_up, mean = 0, sd = .1))
q_c_matrix <- q_c_matrix / apply(q_c_matrix, 1, sum)

# coef full
# flexmix 包结果
m_glm <- flexmix(y~cbind(X, Z)-1, k = K_up, cluster = q_c_matrix,
                 model = FLXMRglm(),
             control = list(minprior = 0))
coef_full_init <- parameters(m_glm)[1:(p+q),] *
  t(kronecker(rho_init, matrix(1, ncol = p+q)))
# 0 初值
# coef_full_init <- coef$coef_full - coef$coef_full
# coef_full_init[(p+1):(p+q),] <- coef$coef_alpha
# coef_full_init[1:p,] <- coef$coef_beta
# coef_full_init <- coef$coef_full
coef_full_list <- list(coef_full_init)
coef_full_ori_list <- list(coef_full_init/t(kronecker(rho_init, 
                                                      matrix(1, ncol = p+q))))

# 如果 flexmix 初值，需要此项
q_c_matrix <- dnorm(y,
                    mean = data %*% coef_full_ori_list[[1]],
                    sd = 1/extend_x_to_row(rho_init, n)) *
  extend_x_to_row(pi_init, n)
q_c_matrix <- q_c_matrix / apply(q_c_matrix, 1, sum)

# coef diff (v,w):=u
diff_v_init <- matrix(H_p %*% as.vector(coef_full_init[1:p,]), ncol = 1)
# diff_v_init <- matrix(H_p %*% as.vector(coef$coef_beta), ncol = 1)
diff_v_list <- list(diff_v_init)
diff_w_init <- matrix(H_q %*% as.vector(coef_full_init[(p+1):(p+q),]), ncol = 1)
# diff_w_init <- matrix(H_q %*% as.vector(coef$coef_alpha), ncol = 1)
diff_w_list <- list(diff_w_init)

# dual variable (xi,zeta):=eta
dual_xi_init <- matrix(0, nrow = (p)*K_up*(K_up-1)/2, ncol = 1)
dual_xi_list <- list(dual_xi_init)
dual_zeta_init <- matrix(0, nrow = (q)*K_up*(K_up-1)/2, ncol = 1)
dual_zeta_list <- list(dual_zeta_init)

for(iter in 2:100){
  rho_est <- rho_list[[iter-1]]
  coef_full_est <- coef_full_list[[iter-1]]
  coef_beta_est <- coef_full_est[1:p,]
  coef_alpha_est <- coef_full_est[(p+1):(p+q),]
  
  diff_v_est <- diff_v_list[[iter-1]]
  diff_w_est <- diff_w_list[[iter-1]]
  
  dual_xi_est <- dual_xi_list[[iter-1]]
  dual_zeta_est <- dual_zeta_list[[iter-1]]
  
  # =========================== beta, alpha update =========================
  # beta,alpha （相比矩阵形式，只修改 beta,alpha 更新）
  for(k in 1:K_up){
    W_k <- diag(q_c_matrix[,k])
    for(j in 1:p){
      lower_1 <- t(X[,j]) %*% W_k %*% X[,j]
      lower_2 <- (t(H_p)%*%H_p)[kj(p), kj(p)]
      # lower_2 <- 0
      Lower <- lower_1/n + tau*lower_2
      upper_1 <- t(X[,j]) %*% W_k %*% (rho_est[k]*y - X[,-j]%*%(coef_beta_est[-j,k]) - Z%*%coef_alpha_est[,k])
      upper_2 <- (t(H_p)%*%(diff_v_est-dual_xi_est/tau))[kj(p)] - 
        as.vector(coef_beta_est)[-kj(p)]%*%((t(H_p)%*%H_p)[kj(p),-kj(p)])
      # upper_2 <- 0
      Upper <- upper_1/n + tau*upper_2
      coef_beta_kj <- Upper/Lower
      # coef_beta_kj <- mcp_solution(Lower, Upper/Lower, aa, lambda_1)
      coef_beta_est[j,k] <- coef_beta_kj
    }
    for(s in 1:q){
      lower_1 <- t(Z[,s]) %*% W_k %*% Z[,s]
      lower_2 <- (t(H_q)%*%H_q)[ks(q), ks(q)]
      # lower_2 <- 0
      Lower <- lower_1/n + tau*lower_2
      upper_1 <- t(rho_est[k]*y - Z[,-s]%*%(coef_alpha_est[-s,k]) - X%*%coef_beta_est[,k]) %*% W_k %*% Z[,s]
      upper_2 <- (t(H_q)%*%(diff_w_est-dual_zeta_est/tau))[ks(q)] - 
        as.vector(coef_alpha_est)[-ks(q)]%*%((t(H_q)%*%H_q)[ks(q),-ks(q)])
      # upper_2 <- 0
      Upper <- upper_1/n + tau*upper_2
      coef_alpha_ks <- Upper/Lower
      # coef_alpha_ks <- mcp_solution(Lower, Upper/Lower, aa, lambda_1)
      coef_alpha_est[s,k] <- coef_alpha_ks
    }
  }
  coef_full_est <- rbind(coef_beta_est, coef_alpha_est)
  
  # rho 的更新
  # for(k in 1:K_up){
  #   W_k <- diag(q_c_matrix[,k])
  #   A <- -t(y)%*%W_k%*%y
  #   B <- t(data%*%coef_full_est[,k]) %*% W_k %*% y
  #   C <- matrix(1, ncol=n)%*%W_k%*%matrix(1, nrow=n)
  #   rho_est[k] <- (-B - sqrt(B**2-4*A*C)) / (A*2)
  # }
  rho_list[[iter]] <- rho_est
  coef_full_list[[iter]] <- coef_full_est
  coef_full_ori_list[[iter]] <- coef_full_est/extend_x_to_row(rho_est,p+q)
  
  diff_v_list[[iter]] <- matrix(H_p%*%as.vector(coef_beta_est),ncol=1) + dual_xi_est/tau
  diff_w_list[[iter]] <- matrix(H_q%*%as.vector(coef_alpha_est),ncol=1) + dual_zeta_est/tau
  dual_xi_list[[iter]] <- dual_xi_list[[iter-1]] +
    tau*(matrix(H_p%*%as.vector(coef_beta_est),ncol=1) - diff_v_list[[iter]])
  dual_zeta_list[[iter]] <- dual_zeta_list[[iter-1]] +
    tau*(matrix(H_q%*%as.vector(coef_alpha_est),ncol=1) - diff_w_list[[iter]])
  
  # diff_v_list[[iter]] <- diff_v_list[[iter-1]]
  # diff_w_list[[iter]] <- diff_w_list[[iter-1]]
  # dual_xi_list[[iter]] <- dual_xi_list[[iter-1]]
  # dual_zeta_list[[iter]] <- dual_zeta_list[[iter-1]]
  
  pi_est <- apply(q_c_matrix, 2, sum)/n
  pi_list[[iter]] <- pi_est
  
  # update q_c matrix
  # 用没有重参数化的形式
  # q_c_matrix <- dnorm(y,
  #                     mean = data%*%coef_full_ori_list[[iter]],
  #                     sd = 1/extend_x_to_row(rho_est, n)) *
  #   extend_x_to_row(pi_list[[iter-1]], n)
  # q_c_matrix <- q_c_matrix / apply(q_c_matrix, 1, sum)
  
  # coef_diff_std <- (sum(coef_full_list[[iter]]-coef_full_list[[iter-1]])**2)/
  #    (sum(coef_full_list[[iter]])**2 + 1e-4)
  # if(coef_diff_std < 1e-6){
  #   return()
  # }
}
coef_full_list[[iter]]
coef_full_ori_list[[iter]]
plot(unlist(lapply(coef_full_ori_list, coef_dist, coef$coef_full)), ylab = "")
coef_dist(coef_full_ori_list[[iter]], coef$coef_full)
```






## 2. 加入层次惩罚


```{r}
tau <- 2.5
aa <- 1.3
lambda_1 <- 0.11
lambda_2 <- 0.05
lambda_3 <- 0.0
rho_init <- c(1, 1, 1, 1)/1
# lambda_2 <- 0.0
# lambda_3 <- 0.0
kj <- function(dim) {return((k-1)*dim+j)}
ks <- function(dim) {return((k-1)*dim+s)}
rho_list <- list(rho_init)
pi_init <- rep(1/K_up, K_up)
pi_list <- list(pi_init)
set.seed(999)
# q_c_matrix <- get_q_c_matrix(n, K_up, ci_sim)
# 真值附近
# q_c_matrix <- abs(get_q_c_matrix(n, K_up, ci_sim) + rnorm(n*K_up, mean = 1, sd = .1))
# 全随机
q_c_matrix <- abs(t(kronecker(pi_init, matrix(1, ncol = n))) + rnorm(n*K_up, mean = 0, sd = .1))
q_c_matrix <- q_c_matrix / apply(q_c_matrix, 1, sum)

# coef full
coef_full_init <- coef$coef_full - coef$coef_full
# coef_full_init[(p+1):(p+q),] <- coef$coef_alpha
# coef_full_init[1:p,] <- coef$coef_beta
# coef_full_init <- coef$coef_full
coef_full_list <- list(coef_full_init)
coef_full_ori_list <- list(coef_full_init/t(kronecker(rho_init, 
                                                      matrix(1, ncol = p+q))))

# coef diff (v,w):=u
diff_v_init <- matrix(H_p %*% as.vector(coef_full_init[1:p,]), ncol = 1)
# diff_v_init <- matrix(H_p %*% as.vector(coef$coef_beta), ncol = 1)
# diff_v_list <- list(diff_v_init)
diff_w_init <- matrix(H_q %*% as.vector(coef_full_init[(p+1):(p+q),]), ncol = 1)
# diff_w_init <- matrix(H_q %*% as.vector(coef$coef_alpha), ncol = 1)
diff_w_list <- list(diff_w_init)

# dual variable (xi,zeta):=eta
dual_xi_init <- matrix(0, nrow = (p)*K_up*(K_up-1)/2, ncol = 1)
dual_xi_list <- list(dual_xi_init)
dual_zeta_init <- matrix(0, nrow = (q)*K_up*(K_up-1)/2, ncol = 1)
dual_zeta_list <- list(dual_zeta_init)

for(iter in 2:100){
  rho_est <- rho_list[[iter-1]]
  coef_full_est <- coef_full_list[[iter-1]]
  coef_beta_est <- coef_full_est[1:p,]
  coef_alpha_est <- coef_full_est[(p+1):(p+q),]
  
  diff_v_est <- diff_v_list[[iter-1]]
  diff_w_est <- diff_w_list[[iter-1]]
  
  dual_xi_est <- dual_xi_list[[iter-1]]
  dual_zeta_est <- dual_zeta_list[[iter-1]]
  
  # =========================== beta, alpha update =========================
  # beta,alpha （相比矩阵形式，只修改 beta,alpha 更新）
  for(k in 1:K_up){
    W_k <- diag(q_c_matrix[,k])
    for(j in 1:p){
      lower_1 <- t(X[,j]) %*% W_k %*% X[,j]
      lower_2 <- (t(H_p)%*%H_p)[kj(p), kj(p)]
      Lower <- lower_1/n + tau*lower_2
      upper_1 <- t(X[,j]) %*% W_k %*% (rho_est[k]*y - X[,-j]%*%(coef_beta_est[-j,k]) - Z%*%coef_alpha_est[,k])
      upper_2 <- (t(H_p)%*%(diff_v_est-dual_xi_est/tau))[kj(p)] - 
        as.vector(coef_beta_est)[-kj(p)]%*%((t(H_p)%*%H_p)[kj(p),-kj(p)])
      Upper <- upper_1/n + tau*upper_2
      # coef_beta_kj <- Upper/Lower
      coef_beta_kj <- mcp_solution(Lower, Upper/Lower, aa, lambda_1)
      coef_beta_est[j,k] <- coef_beta_kj
    }
    for(s in 1:q){
      lower_1 <- t(Z[,s]) %*% W_k %*% Z[,s]
      lower_2 <- (t(H_q)%*%H_q)[ks(q), ks(q)]
      Lower <- lower_1/n + tau*lower_2
      upper_1 <- t(rho_est[k]*y - Z[,-s]%*%(coef_alpha_est[-s,k]) - X%*%coef_beta_est[,k]) %*% W_k %*% Z[,s]
      upper_2 <- (t(H_q)%*%(diff_w_est-dual_zeta_est/tau))[ks(q)] - 
        as.vector(coef_alpha_est)[-ks(q)]%*%((t(H_q)%*%H_q)[ks(q),-ks(q)])
      Upper <- upper_1/n + tau*upper_2
      # coef_alpha_ks <- Upper/Lower
      coef_alpha_ks <- mcp_solution(Lower, Upper/Lower, aa, lambda_1)
      coef_alpha_est[s,k] <- coef_alpha_ks
    }
  }
  coef_full_est <- rbind(coef_beta_est, coef_alpha_est)
  
  # rho 的更新
  rho_list[[iter]] <- rho_list[[iter-1]]
  coef_full_list[[iter]] <- coef_full_est
  coef_full_ori_list[[iter]] <- coef_full_est/extend_x_to_row(rho_est,p+q)
  
  # v,w 的更新
  diff_v2_est <- H_p%*%as.vector(coef_beta_est) + 1/tau*dual_xi_est
  diff_w2_est <- H_q%*%as.vector(coef_alpha_est) + 1/tau*dual_zeta_est
  for(k1 in 1:(K_up-1)){
    for(k2 in (k1+1):K_up){
      ikk <- which(apply(comb_pair, 2, function(x){all(x==c(k1,k2))}))
      
      v_kk <- diff_v_est[((ikk-1)*p+1):(ikk*p)]
      w_kk <- diff_w_est[((ikk-1)*q+1):(ikk*q)]
      u_kk <- c(v_kk, w_kk)
      v_kk2 <- diff_v2_est[((ikk-1)*p+1):(ikk*p)]
      w_kk2 <- diff_w2_est[((ikk-1)*q+1):(ikk*q)]

      v_kk2.F <- norm(matrix(v_kk2), type = "2")
      w_kk2.F <- norm(matrix(w_kk2), type = "2")
      u_kk2.F <- sqrt(v_kk2.F**2 + w_kk2.F**2)
      
      c1 <- positive_part(1-lambda_2/tau/u_kk2.F)/(1-1/aa/tau)
      c2 <- positive_part(1-lambda_3/tau/v_kk2.F)/(1-1/aa/tau)
      # 判断压缩类别
      case_kk <- case_when(
        (u_kk2.F > aa*lambda_2) & (v_kk2.F > aa*lambda_3) ~ 1,
        (u_kk2.F <= aa*lambda_2) & (c1*v_kk2.F > aa*lambda_3) ~ 2,
        (w_kk2.F**2+(c2*v_kk2.F)**2 > (aa*lambda_2)**2) &
               (v_kk2.F <= aa*lambda_3) ~ 3,
        TRUE ~ 4
      )
      if(case_kk == 1){
        diff_v_est[((ikk-1)*p+1):(ikk*p)] <- v_kk2
        diff_w_est[((ikk-1)*q+1):(ikk*q)] <- w_kk2
      }else if(case_kk == 2){
        diff_v_est[((ikk-1)*p+1):(ikk*p)] <- c1*v_kk2
        diff_w_est[((ikk-1)*q+1):(ikk*q)] <- c1*w_kk2
      }else if(case_kk == 3){
        diff_v_est[((ikk-1)*p+1):(ikk*p)] <- c2*v_kk2
        diff_w_est[((ikk-1)*q+1):(ikk*q)] <- w_kk2
      }else{
        diff_v_est[((ikk-1)*p+1):(ikk*p)] <- v_kk2/
          (1+mcp_d(u_kk,aa,lambda_2,FALSE)/tau/u_kk2.F +
             mcp_d(v_kk,aa,lambda_3,FALSE)/tau/v_kk2.F)
        diff_w_est[((ikk-1)*q+1):(ikk*q)] <- w_kk2/
          (1+mcp_d(u_kk,aa,lambda_2,FALSE)/tau/u_kk2.F)
      }
    }
  }
  diff_v_list[[iter]] <- diff_v_est
  diff_w_list[[iter]] <- diff_w_est
  
  # xi,zeta 的更新
  dual_xi_list[[iter]] <- dual_xi_list[[iter-1]] +
    tau*(matrix(H_p%*%as.vector(coef_beta_est),ncol=1) - diff_v_list[[iter]])
  dual_zeta_list[[iter]] <- dual_zeta_list[[iter-1]] +
    tau*(matrix(H_q%*%as.vector(coef_alpha_est),ncol=1) - diff_w_list[[iter]])
  
  pi_est <- apply(q_c_matrix, 2, sum)/n
  pi_list[[iter]] <- pi_est
  
  # update q_c matrix
  # 用没有重参数化的形式
  q_c_matrix <- dnorm(y,
                      mean = data%*%coef_full_ori_list[[iter]],
                      sd = 1/extend_x_to_row(rho_est, n)) *
    extend_x_to_row(pi_list[[iter-1]], n)
  q_c_matrix <- q_c_matrix / apply(q_c_matrix, 1, sum)
  
  # coef_diff_std <- (sum(coef_full_list[[iter]]-coef_full_list[[iter-1]])**2)/
  #    (sum(coef_full_list[[iter]])**2 + 1e-4)
  # if(coef_diff_std < 1e-6){
  #   return()
  # }
}
coef_full_list[[iter]]
coef_full_ori_list[[iter]]
plot(unlist(lapply(coef_full_ori_list, coef_dist, coef$coef_full)), ylab = "")
coef_dist(coef_full_ori_list[[iter]], coef$coef_full)
```

```{r}

```



`









