---
title: "实例数据"
author: "Yan Ren"
date: "2023-12-16"
output: html_document
---

```{r setup, include=FALSE}
knitr::opts_chunk$set(echo = TRUE)
```


```{r}
library(dplyr)
library(tidyverse)
```

# 数据概览

- LUAD_data_RNA_Seq_v2_mRNA_median_Zscores.txt
  - 20440*519
  - 2095 行数据除了前两列都缺失，即缺失 517 行（占10%），其余数据完全
  
- data_bcr_clinical_data_patient_match.csv 522*74
  - 其中 FEV1_PERCENT_REF_PREBRONCHOLIATOR 字段为 reponse variable
  - FEV1_PERCENT_REF_PREBRONCHOLIATOR 有 285(55%) 行缺失
  - 一秒用力呼气容积（FEV1）
  
- data_bcr_clinical_data_sample_match.csv 586*12
- low_features_LUAD.csv 362*7

```{r}
gene <- read.csv("../data/LUAD_data_RNA_Seq_v2_mRNA_median_Zscores.txt", sep = "\t")
```

```{r}
table(colSums(is.na(gene)))
table(colSums(is.na(gene))/nrow(gene))
```


```{r}
bcr1 <- read.csv("../data/data_bcr_clinical_data_patient_match.csv")
bcr2 <- read.csv("../data/data_bcr_clinical_data_sample_match.csv")
low <- read.csv("../data/low_features_LUAD.csv")
dim(bcr1)
dim(bcr2)
dim(low)
```

```{r}
sum(bcr1$FEV1_PERCENT_REF_PREBRONCHOLIATOR == "[Not Available]")/nrow(bcr1)
```

```{r}
intersect(colnames(bcr1), colnames(bcr2))
```


```{r}
bcr <- merge(bcr1, bcr2, how = "inner") %>% 
  group_by(PATIENT_ID) %>% filter(row_number() == 1)
```

```{r}
# bcr <- merge(bcr1, bcr2, how = "inner") # 时观测到 PATIENT_ID %in% c("TCGA-50-5066", "TCGA-50-5946") 的重复结果
bcr %>%
  group_by(PATIENT_ID) %>%
  summarise(count = n()) %>%
  arrange(-count)

bcr %>% filter(PATIENT_ID %in% c("TCGA-50-5066", "TCGA-50-5946"))
```

```{r}
fev1 <- bcr1$FEV1_PERCENT_REF_PREBRONCHOLIATOR
fev1 <- scale(as.numeric(fev1[fev1 != "[Not Available]"]))
fev1 %>% hist(breaks = 50)
```

# 数据预处理

- 目标：连接成可以直接使用的大数据表

- 连接字段：PATIENT_ID(bcr，如 TCGA-05-4244，以该格式为标准调整其他)，sample_id(low, 如 TCGA.05.4244，注意要去除)，gene 列名（需要进行转换处理，如 TCGA.05.4244.01）
  - 名称含义：TCGA(project)-组织来源-参与者编号：https://zhuanlan.zhihu.com/p/48326648

```{r}
low$sample_id <- gsub("\\.", "-", low$sample_id)
```


```{r}
X <- merge(bcr, low, by.x = "PATIENT_ID", by.y = "sample_id")
```

```{r}
gene_colnames <- colnames(gene)[3:length(colnames(gene))] %>%
  lapply(function(x) substr(x, 1, nchar(x)-3)) %>%
  unlist()
# gene_colnames <- gsub("\\.", "-", gene_colnames)
colnames(gene) <- c(colnames(gene)[1:2], gene_colnames)
```


```{r}
genet <- rownames_to_column(as.data.frame(t(gene)))[3:ncol(gene),]
colnames(genet) <- c("Hugo_Symbol", gene$Hugo_Symbol)
genet <- genet[,colSums(is.na(genet)) != nrow(genet)] # 删除 2085(=20440-18345) 个没有记录的位点
genet$Hugo_Symbol <- gsub("\\.", "-", genet$Hugo_Symbol)
Z <- genet
```





```{r}
dim(X)
dim(Z)
```


```{r}
data <- merge(X, Z, by.x = "PATIENT_ID", by.y = "Hugo_Symbol") %>%
  rename(id = PATIENT_ID) %>%
  filter(FEV1_PERCENT_REF_PREBRONCHOLIATOR != "[Not Available]")
dim(data)
```

直接使用上述 data 实际应该并不方便，替代方法：使用 id 分别 join 得到 X,Z,y

```{r}
gid <- data$id
low %>% filter(sample_id %in% gid) %>% arrange(gid)
```

```{r}
bcr1 %>% filter(PATIENT_ID %in% gid) %>% arrange(gid) %>% View()
```



```{r}
Z <- as.data.frame(lapply(genet[,2:ncol(genet)], as.numeric))
```

```{r}
corm <- cor(Z)
```

```{r}
dim(corm)
```
```{r}
hist(eval(corm))
```

```{r}
max(eval(corm)[eval(corm)<1])
```

```{r}
X_genet <- genet[,2:ncol(genet)]
X_genet <- as.data.frame(lapply(genet[,2:ncol(genet)], as.numeric))
```

```{r}
pca <- princomp(cor(X_genet))
summary(pca)
```


```{r}
library(irlba)
```



```{r}
pca <- irlba::prcomp_irlba(corm, n=50)
```

```{r}
plot(1:50, pca$sdev)
```


```{r}
cumsum(pca$sdev**2/sum(pca$sdev**2))
```

按照解释 90% 方差，前 11 个；解释 95% 方差，前 21 个，解释 99% 方差，前 41 个


```{r}
Z_pca <- as.matrix(X_genet) %*% pca$rotation
```
```{r}
dim(as.matrix(X_genet))
```


# 正经整理

< 之前为摸索，从这里开始运行即可

## 数据准备

1. 选择id，后续连接每一次先用该 id join，而后 arrange(id) 保证顺序一样，X,Z 不保留原始 id 列，可以用 X_from, Z_from 保留所选行所有结果，X, Z 再表示真正使用的 x,z

2. 记得进行数据类型的转化 as.numeric

3. X 是 lower 中图像的低维数据，Z 是经过 PCA 降维后的基因数据


```{r}
gene <- read.csv("../data/LUAD_data_RNA_Seq_v2_mRNA_median_Zscores.txt", sep = "\t")
bcr1 <- read.csv("../data/data_bcr_clinical_data_patient_match.csv")
bcr2 <- read.csv("../data/data_bcr_clinical_data_sample_match.csv")
low <- read.csv("../data/low_features_LUAD.csv")
```


```{r}
df_pivot <- bcr1 %>% 
  select(PATIENT_ID, FEV1_PERCENT_REF_PREBRONCHOLIATOR) %>%
  filter(FEV1_PERCENT_REF_PREBRONCHOLIATOR != "[Not Available]") %>%
  rename(fev1 = FEV1_PERCENT_REF_PREBRONCHOLIATOR)
dim(df_pivot)
df_pivot
```

```{r}
convert_to_numeric <- function(x) {
  result <- tryCatch(as.numeric(x), error = function(e) e)
  return(result)
}
```


```{r}
X_from <- low %>% 
  mutate(sample_id = gsub("\\.", "-", sample_id)) %>%
  filter(sample_id %in% df_pivot$PATIENT_ID) %>%
  arrange(sample_id) %>%
  # convert_to_numeric() %>%
  as.data.frame()
dim(X_from)
```


```{r}
gene_colnames <- colnames(gene)[3:length(colnames(gene))] %>%
  lapply(function(x) substr(x, 1, nchar(x)-3)) %>%
  unlist()
# 如果此步转化，后续会被转置消除掉
# gene_colnames <- gsub("\\.", "-", gene_colnames)
colnames(gene) <- c(colnames(gene)[1:2], gene_colnames)
# 转置
genet <- rownames_to_column(as.data.frame(t(gene)))[3:ncol(gene),]
colnames(genet) <- c("Hugo_Symbol", gene$Hugo_Symbol)
genet <- genet[,colSums(is.na(genet)) != nrow(genet)] # 删除 2085(=20440-18345) 个没有记录的位点
genet$Hugo_Symbol <- gsub("\\.", "-", genet$Hugo_Symbol)
Z_from <- genet %>%
  mutate(Hugo_Symbol = gsub("\\.", "-", Hugo_Symbol)) %>%
  filter(Hugo_Symbol %in% df_pivot$PATIENT_ID) %>%
  arrange(Hugo_Symbol) %>%
  # convert_to_numeric() %>%
  as.data.frame()
```

```{r}
dim(X_from)
dim(Z_from)
id_its <- intersect(X_from$sample_id, Z_from$Hugo_Symbol)
```

```{r}
df_pivot_use <- df_pivot %>%
  filter(PATIENT_ID %in% id_its) %>%
  arrange(PATIENT_ID)
df_pivot_use
```


```{r}
X <- X_from %>% 
  filter(sample_id %in% id_its) %>%
  select(-sample_id)
Z <- Z_from %>% 
  filter(Hugo_Symbol %in% id_its) %>%
  select(-Hugo_Symbol) %>%
  mutate(across(.fns=as.numeric)) 
hist(apply(Z, 2, sd))
Z <- Z[apply(Z, 2, sd) > 0]
```


```{r}
corm <- cor(Z)
```

```{r}
library(irlba)
pca <- irlba::prcomp_irlba(corm, n=50)
```

```{r}
dim(pca$rotation)
```

```{r}
dim(as.matrix(Z))
```


```{r}
pca$totalvar
cumsum(pca$sdev**2/sum(pca$sdev**2))
```

```{r}
plot(1:50, pca$sdev)
```

选择前 20，涵盖 90% 方差

```{r}
Z_pca <- as.matrix(Z) %*% pca$rotation
```

```{r}
Z_pca_20 <- Z_pca[,1:20]
```



```{r}
write.csv(X, file = "../data/realX_image_6.csv", row.names = FALSE)
write.csv(Z_pca_20, file = "../data/realZ_gene_20.csv", row.names = FALSE)
write.csv(df_pivot_use, file = "../data/y.csv", row.names = FALSE)
```


# 模型

```{r}
library(dplyr)
library(Matrix)
library(flexmix)
source("tools.R")
source("func.R")
```


```{r}
X <- read.csv("../data/realX_image_6.csv") %>% as.matrix()
Z <- read.csv("../data/realZ_gene_20.csv") %>% as.matrix()
y <- read.csv("../data/y.csv")$fev1
```

```{r}
n <- 160
K_up <- 8
p <- 6
q <- 20
dt_seed <- 0
q_c_seed <- 9
sigma_est <- 3
```


```{r}
comb_pair <- combn(K_up, 2)
H_p <- kronecker(t(apply(comb_pair, 2, get_e_mat, K_up)),
                 diag(p)) %>% Matrix(sparse = TRUE)
H_q <- kronecker(t(apply(comb_pair, 2, get_e_mat, K_up)),
                 diag(q)) %>% Matrix(sparse = TRUE)


# =============================== result =================================
colnames_all <- c("dt_seed", "q_c_seed", "aa", "tau", "l1", "l2", "l3",
                  "cdist", "ci_prob_mean", "mse", "sc", "fit_sum", "fit_mean",
                  "penal", "bic_sum", "bic_mean", "main_grn", "sub_grn", "valid_hier", 
                  "group_detail", paste0("case_", 1:4), "tag")
```


```{r}
result <- as.data.frame(matrix(NaN, nrow = 2, ncol = length(colnames_all)))
colnames(result) <- colnames_all
result$dt_seed <- dt_seed

# flexmix for initialization
flemix_forinit <- tryCatch({
  flexmix_init(q_c_seed, 0)
}, error = function(err) {
  cat("Random Init\n")
  random_init(q_c_seed)
})
result[1,'q_c_seed'] <- q_c_seed
result[1,'sub_grn'] <- flemix_forinit$est_sub_grn
result[1,'sc'] <- flemix_forinit$sc_score
result[1,'cdist'] <- flemix_forinit$cdist
result[1,'tag'] <- flemix_forinit$tag

# flexmix best result (K squeezed)
flemix_best <- tryCatch({
  flexmix_init(q_c_seed, 0.1)
}, error = function(err) {
  cat("Random Init\n")
  random_init(q_c_seed)
})
result[2,'q_c_seed'] <- q_c_seed
result[2,'sub_grn'] <- flemix_best$est_sub_grn
result[2,'sc'] <- flemix_best$sc_score
result[2,'cdist'] <- flemix_best$cdist
result[2,'tag'] <- flemix_best$tag
```

```{r}
# l2_seq <- c(0, 0.5, 1, 2, 4)
# l3_seq <- c(0, 0.5, 1, 2, 4)
l2_seq <- c(0.5)
l3_seq <- c(0.5)
fix_para <- list(dt_seed = dt_seed, q_c_seed = q_c_seed, lambda_1 = 0.3,
                 aa = 1.2, tau = 1)
hp <- tuning_hyper(l2_seq, l3_seq, fix_para, flemix_forinit$coef_full_ori,
                   save_all = TRUE)
```

```{r}
data <- cbind(X, Z)
```


```{r}
trail_set <- expand.grid(list(l3 = l3_seq, l2 = l2_seq))

trail_num <- nrow(trail_set)
bic_record <- rep(-Inf, trail_num)
bico_record <- rep(-Inf, trail_num)
trail_record <- vector(mode = "list",length = trail_num)
coef_full_init <- flemix_forinit$coef_full_ori

trail_idx <- 1
for(trail_idx in 1:trail_num){
  lambda_2 <- trail_set$l2[trail_idx]
  lambda_3 <- trail_set$l3[trail_idx]
  
  trail <- ADMM_trail(aa = fix_para$aa,
                      tau = fix_para$tau,
                      lambda_1 = fix_para$lambda_1,
                      lambda_2 = lambda_2,
                      lambda_3 = lambda_3,
                      q_c_seed = fix_para$q_c_seed,
                      coef_full_init = coef_full_init)
  trail_record[[trail_idx]] <- trail
  
  result <- rbind(result, c(fix_para$dt_seed,
              fix_para$q_c_seed,
              fix_para$aa,
              fix_para$tau,
              fix_para$lambda_1,
              lambda_2,
              lambda_3,
              trail$cdist,
              trail$ci_prob_mean,
              trail$mse,
              trail$sc_score,
              trail$BIC.var,
              trail$fit_sum,
              trail$fit_mean,
              trail$penal,
              trail$bic_sum,
              trail$bic_mean,
              trail$est_main_grn,
              trail$est_sub_grn,
              trail$valid_hier,
              trail$group_detail,
              trail$case_table_full,
              "hier"))
}
```




















