---
title: "2024-03-11_realmod"
author: "Yan Ren"
date: "2024-03-11"
output: html_document
---

```{r setup, include=FALSE}
knitr::opts_chunk$set(echo = TRUE)
```

实证分析部分，不用 PCA 处理，直接用皮尔逊相关系数或者类似方法选择变量，并且将 FEV1 和 DLCO 统一样本

```{r}
library(dplyr)
library(tidyverse)
library(corrplot)
```


## 数据准备

1. 选择id，注意因为要同时对 FEV1, DLCO 进行计算，要使用共同 id。后续连接每一次先用该 id join，并且 arrange(id) 保证顺序一样，X,Z 不保留原始 id 列，可以用 X_from, Z_from 保留所选行所有结果，X, Z 再表示真正使用的 x,z

2. 记得进行数据类型的转化 as.numeric

3. X 是 lower 中图像的低维数据，Z 是经过 PCA 降维后的基因数据


```{r}
gene <- read.csv("../data/LUAD_data_RNA_Seq_v2_mRNA_median_Zscores.txt", sep = "\t")
bcr1 <- read.csv("../data/data_bcr_clinical_data_patient_match.csv")
bcr2 <- read.csv("../data/data_bcr_clinical_data_sample_match.csv")
low <- read.csv("../data/low_features_LUAD.csv")
```

```{r}
# 从 y 出发，选择二者都有值的行
df_pivot <- bcr1 %>% 
  select(PATIENT_ID, FEV1_PERCENT_REF_PREBRONCHOLIATOR, CARBON_MONOXIDE_DIFFUSION_DLCO) %>%
  filter(CARBON_MONOXIDE_DIFFUSION_DLCO != "[Not Available]" &
           FEV1_PERCENT_REF_PREBRONCHOLIATOR != "[Not Available]") %>%
  rename(fev1 = FEV1_PERCENT_REF_PREBRONCHOLIATOR,
         dlco = CARBON_MONOXIDE_DIFFUSION_DLCO)
df_pivot$fev1 <- as.numeric(df_pivot$fev1)
df_pivot$dlco <- as.numeric(df_pivot$dlco)
df_pivot
dim(df_pivot)
```

```{r}
convert_to_numeric <- function(x) {
  result <- tryCatch(as.numeric(x), error = function(e) e)
  return(result)
}
```


```{r}
X_from <- low %>% 
  mutate(sample_id = gsub("\\.", "-", sample_id)) %>%
  filter(sample_id %in% df_pivot$PATIENT_ID) %>%
  arrange(sample_id) %>%
  # convert_to_numeric() %>%
  as.data.frame()
dim(X_from)
```



```{r}
gene_colnames <- colnames(gene)[3:length(colnames(gene))] %>%
  lapply(function(x) substr(x, 1, nchar(x)-3)) %>%
  unlist()
# 如果此步转化，后续会被转置消除掉
# gene_colnames <- gsub("\\.", "-", gene_colnames)
colnames(gene) <- c(colnames(gene)[1:2], gene_colnames)
# 转置
genet <- rownames_to_column(as.data.frame(t(gene)))[3:ncol(gene),]
colnames(genet) <- c("Hugo_Symbol", gene$Hugo_Symbol)
genet <- genet[,colSums(is.na(genet)) != nrow(genet)] # 删除 2085(=20440-18345) 个没有记录的位点
genet$Hugo_Symbol <- gsub("\\.", "-", genet$Hugo_Symbol)
Z_from <- genet %>%
  mutate(Hugo_Symbol = gsub("\\.", "-", Hugo_Symbol)) %>%
  filter(Hugo_Symbol %in% df_pivot$PATIENT_ID) %>%
  arrange(Hugo_Symbol) %>%
  # convert_to_numeric() %>%
  as.data.frame()
dim(Z_from)
```
```{r}
X_from
Z_from[1:10,1:5]
```

```{r}
dim(X_from)
dim(Z_from)
id_its <- intersect(X_from$sample_id, Z_from$Hugo_Symbol)
length(id_its)

df_pivot_use <- df_pivot %>%
  filter(PATIENT_ID %in% id_its) %>%
  arrange(PATIENT_ID)
df_pivot_use
```


```{r}
X <- X_from %>% 
  filter(sample_id %in% id_its) %>%
  select(-sample_id)
Z <- Z_from %>% 
  filter(Hugo_Symbol %in% id_its) %>%
  select(-Hugo_Symbol) %>%
  mutate(across(.fns=as.numeric)) 
print(dim(Z))
Z_sd <- apply(Z, 2, sd)
Z <- Z[Z_sd > 0 & Z_sd <= 10]
print(dim(Z))
hist(apply(Z, 2, sd))
```

EGFR (Epidermal Growth Factor Receptor)：EGFR 是一种受体酪氨酸激酶，在肺癌中常见的突变基因之一。EGFR 突变与肺癌的发生和治疗耐药性密切相关。

KRAS：KRAS 是一个常见的癌基因，在多种癌症中发生突变。KRAS 突变在非小细胞肺癌中较为常见，特别是在吸烟者中。

ALK (Anaplastic Lymphoma Kinase)：ALK 是另一个与非小细胞肺癌相关的基因。ALK 融合基因在一些非小细胞肺癌患者中较为常见，对于一些患者来说是一种治疗靶点。

ROS1：ROS1 是另一个非小细胞肺癌中的潜在治疗靶点，与一些肺癌患者的融合基因相关。

TP53：TP53 是一种肿瘤抑制基因，突变会导致失去对癌细胞的抑制作用，与多种肿瘤类型相关，包括肺癌。

MET：MET 是一种受体酪氨酸激酶，其异常激活与肺癌的发生和进展相关。

RET：RET 基因突变与一些非小细胞肺癌患者的肿瘤发生相关。

CDKN2A (p16)：CDKN2A 是一个抑制细胞周期的基因，突变与多种肿瘤类型，包括肺癌相关。

```{r}
gname_potential <- c("EGFR", "KRAS", "ALK", "ROS1", "TP53", "MET", "RET", "CDKN2A")
```


```{r}
gname <- "CDKN2A"
col <- rlang::sym(gname)
gname %in% colnames(Z)
sd(Z[[col]])
```

```{r}
df_pivot_use$fev1 <- as.numeric(df_pivot_use$fev1)
df_pivot_use$dlco <- as.numeric(df_pivot_use$dlco)
```


```{r}
corr_fev1 <- apply(Z, 2, function(row) cor(row, df_pivot_use$fev1))
corr_dlco <- apply(Z, 2, function(row) cor(row, df_pivot_use$dlco))
```

```{r}
plot(corr_fev1, corr_dlco)
```


```{r}
corr_fev1_select <- sort(abs(corr_fev1), decreasing = T)[1:15]
corr_dlco_select <- sort(abs(corr_dlco), decreasing = T)[1:15]
gname_select <- union(names(corr_fev1_select), names(corr_dlco_select))
```

```{r}
# for(i in 1:length(gname_potential)){
#   corr_fev1[gname_potential[i]]
#   corr_dlco[gname_potential[i]]
#   idx_fev1 <- which(sort(abs(corr_fev1), decreasing = T) == abs(corr_fev1[gname_potential[i]]))
#   idx_dlco <- which(sort(abs(corr_dlco), decreasing = T) == abs(corr_dlco[gname_potential[i]]))
#   cat(idx_fev1, idx_dlco, "\n")
# }
```

```{r}
# 选择变量的方差解释度
# 解释方差比例很少，文章中不提及
sum(apply(Z[,gname_select], 2, var))/sum(apply(Z[,], 2, var))
```
```{r}
Z_select <- Z[,gname_select]

pdf(file = "Z_cor_pearson.pdf")
# corrplot(cor(Z_select), order = "hclust", method = "square",
#          tl.col="black", tl.cex=0.8)
corrplot(cor(Z_select), order = "hclust",
         tl.col="black", tl.cex=0.8)
# corrplot(cor(Z_select), method = "color",
#          tl.col="black", tl.cex=0.8)
dev.off()
```


```{r}
write.csv(X, file = "../data/realX_v2_image_6.csv", row.names = FALSE)
write.csv(Z_select, file = "../data/realZ_v2_gene_30.csv", row.names = FALSE)
write.csv(df_pivot_use, file = "../data/realy_v2.csv", row.names = FALSE)
```

## 直接开始分析

### 文件内运行

```{r}
library(dplyr)
library(Matrix)
library(flexmix)
source("tools.R")
source("func.R")
```

```{r}
X <- read.csv("../data/realX_v2_image_6.csv") %>% as.matrix()
Z <- read.csv("../data/realZ_v2_gene_30.csv") %>% as.matrix()
y <- read.csv("../data/realy_v2.csv")$fev1
# X <- scale(X)
# Z <- scale(Z)
data <- cbind(X,Z)
```


```{r}
n <- 140
K_up <- 6
p <- 6
q <- 30
dt_seed <- 0
q_c_seed <- 1
sigma_est <- 0.5
```



```{r}
comb_pair <- combn(K_up, 2)
H_p <- kronecker(t(apply(comb_pair, 2, get_e_mat, K_up)),
                 diag(p)) %>% Matrix(sparse = TRUE)
H_q <- kronecker(t(apply(comb_pair, 2, get_e_mat, K_up)),
                 diag(q)) %>% Matrix(sparse = TRUE)


# =============================== result =================================
colnames_all <- c("dt_seed", "q_c_seed", "aa", "tau", "l1", "l2", "l3",
                  "cdist", "cdist_main", "cdist_sub", "ci_prob_mean", "mse", 
                  "sc", "sc_main", "sc_sub", 
                  "ari", "ari_main", "ari_sub", "fit_sum", "fit_mean",
                  "penal", "bic_sum", "bic_mean", "main_grn", "sub_grn", 
                  "rho_init", "rho_est", "rho_ratio", "pi_est", "valid_hier", 
                  "group_detail", paste0("case_", 1:4), 
                  "iter_total", "iter_type", "tag")
```


```{r}
result <- as.data.frame(matrix(NaN, nrow = 2, ncol = length(colnames_all)))
colnames(result) <- colnames_all
result$dt_seed <- dt_seed

# flexmix for initialization
flemix_forinit <- tryCatch({
  flexmix_init(q_c_seed, 0)
}, error = function(err) {
  cat("Random Init\n")
  random_init(q_c_seed)
})
result[1,'q_c_seed'] <- q_c_seed
result[1,'sub_grn'] <- flemix_forinit$est_sub_grn
result[1,'sc'] <- flemix_forinit$sc_score
result[1,'sc_sub'] <- flemix_forinit$sc_score
result[1,'ari'] <- flemix_forinit$ari_score
result[1,'ari_sub'] <- flemix_forinit$ari_score
result[1,'mse'] <- flemix_forinit$mse
result[1,'cdist'] <- flemix_forinit$cdist
result[1,'cdist_sub'] <- flemix_forinit$cdist_sub
result[1,'cdist_main'] <- flemix_forinit$cdist_main
result[1,'tag'] <- flemix_forinit$tag
q_c_matrix_init <- flemix_forinit$q_c_matrix

# flexmix best result (K squeezed)
flemix_best <- tryCatch({
  flexmix_init(q_c_seed, 0.1)
}, error = function(err) {
  cat("Random Init\n")
  random_init(q_c_seed)
})
result[2,'q_c_seed'] <- q_c_seed
result[2,'sub_grn'] <- flemix_best$est_sub_grn
result[2,'sc'] <- flemix_best$sc_score
result[2,'sc_sub'] <- flemix_best$sc_score
result[2,'ari'] <- flemix_best$ari_score
result[2,'ari_sub'] <- flemix_best$ari_score
result[2,'mse'] <- flemix_best$mse
result[2,'cdist'] <- flemix_best$cdist
result[2,'cdist_sub'] <- flemix_best$cdist_sub
result[2,'cdist_main'] <- flemix_best$cdist_main
result[2,'tag'] <- flemix_best$tag
```

```{r}
# l2_seq <- c(0, 0.5, 1, 2, 4)
# l3_seq <- c(0, 0.5, 1, 2, 4)
l2_seq <- c(2)
l3_seq <- c(3)
fix_para <- list(dt_seed = dt_seed, q_c_seed = q_c_seed, lambda_1 = 0.3,
                 aa = 1.2, tau = 1)
hp <- tuning_hyper(l2_seq, l3_seq, fix_para, flemix_forinit$coef_full_ori,
                   save_all = TRUE, add0 = FALSE)
```

```{r}
colnames(hp) <- colnames_all
result <- rbind(result, hp)
```


### 直接分析 csv 结果

```{r}
# df <- read.csv("2024-03-12_real2_n140_p6_q30_eps0.5_Kup6_fminit_fev1.csv")
df <- read.csv("2024-03-12_real2_n140_p6_q30_eps0.5_Kup6_fminit_dlco.csv")
```

```{r}
df %>% group_by(q_c_seed) %>%
  arrange(bic_mean, .by_group = TRUE) %>%
  filter(row_number() == 1) %>%
  arrange(bic_mean)
```

```{r}
# # 前半部分描述性统计
# library(ggplot2)
# library(ggExtra)
# 
# df <- read.csv("../data/realy_v2.csv")
# p <- ggplot(df, aes(x = fev1, y = dlco)) +
#   geom_point(size = 3, alpha = 0.7) +
#   theme_minimal() +
#   labs(x = "FEV1",
#        y = "DLCO") +
#   coord_fixed(ratio = 0.6)
# p <- ggMarginal(p, type = "histogram", margins = "y", 
#                 size = 2, fill = "#4682B4", alpha = 0.5) 
# # ggsave("fev1_dlco.pdf", p, width = 10, height = 10)
# p
```

### 单轮次结果热图

```{r}
X <- read.csv("../data/realX_v2_image_6.csv") %>% as.matrix()
Z <- read.csv("../data/realZ_v2_gene_30.csv") %>% as.matrix()
y <- read.csv("../data/realy_v2.csv")$fev1
# y <- read.csv("../data/realy_v2.csv")$dlco
# X <- scale(X)
# Z <- scale(Z)
data <- cbind(X,Z)
```


```{r}
n <- 140
K_up <- 6
p <- 6
q <- 30
dt_seed <- 0
q_c_seed <- 7
sigma_est <- 0.5
```



```{r}
comb_pair <- combn(K_up, 2)
H_p <- kronecker(t(apply(comb_pair, 2, get_e_mat, K_up)),
                 diag(p)) %>% Matrix(sparse = TRUE)
H_q <- kronecker(t(apply(comb_pair, 2, get_e_mat, K_up)),
                 diag(q)) %>% Matrix(sparse = TRUE)


# =============================== result =================================
colnames_all <- c("dt_seed", "q_c_seed", "aa", "tau", "l1", "l2", "l3",
                  "cdist", "cdist_main", "cdist_sub", "ci_prob_mean", "mse", 
                  "sc", "sc_main", "sc_sub", 
                  "ari", "ari_main", "ari_sub", "fit_sum", "fit_mean",
                  "penal", "bic_sum", "bic_mean", "main_grn", "sub_grn", 
                  "rho_init", "rho_est", "rho_ratio", "pi_est", "valid_hier", 
                  "group_detail", paste0("case_", 1:4), 
                  "iter_total", "iter_type", "tag")
```


```{r}
result <- as.data.frame(matrix(NaN, nrow = 2, ncol = length(colnames_all)))
colnames(result) <- colnames_all
result$dt_seed <- dt_seed

# flexmix for initialization
flemix_forinit <- tryCatch({
  flexmix_init(q_c_seed, 0)
}, error = function(err) {
  cat("Random Init\n")
  random_init(q_c_seed)
})
result[1,'q_c_seed'] <- q_c_seed
result[1,'sub_grn'] <- flemix_forinit$est_sub_grn
result[1,'sc'] <- flemix_forinit$sc_score
result[1,'sc_sub'] <- flemix_forinit$sc_score
result[1,'ari'] <- flemix_forinit$ari_score
result[1,'ari_sub'] <- flemix_forinit$ari_score
result[1,'mse'] <- flemix_forinit$mse
result[1,'cdist'] <- flemix_forinit$cdist
result[1,'cdist_sub'] <- flemix_forinit$cdist_sub
result[1,'cdist_main'] <- flemix_forinit$cdist_main
result[1,'tag'] <- flemix_forinit$tag
q_c_matrix_init <- flemix_forinit$q_c_matrix
```

```{r}
# l2_seq <- c(0, 0.5, 1, 2, 4)
# l3_seq <- c(0, 0.5, 1, 2, 4)
l2_seq <- c(0.5)
l3_seq <- c(4)
fix_para <- list(dt_seed = dt_seed, q_c_seed = q_c_seed, lambda_1 = 0.3,
                 aa = 1.2, tau = 1)
hp <- tuning_hyper(l2_seq, l3_seq, fix_para, flemix_forinit$coef_full_ori,
                   save_all = TRUE, add0 = FALSE)
colnames(hp) <- colnames_all
result <- rbind(result, hp)
```

```{r}
trail_fev1 <- trail
trail_dlco <- trail
```

```{r}
l2_seq <- c(0.5)
l3_seq <- c(4)

flemix_forinit <- tryCatch({
  flexmix_init(q_c_seed, 0)
}, error = function(err) {
  cat("Random Init\n")
  random_init(q_c_seed)
})

fix_para <- list(dt_seed = dt_seed, q_c_seed = q_c_seed, lambda_1 = 0.5,
                 aa = 1.2, tau = 1)
trail_set <- expand.grid(list(l3 = l3_seq, l2 = l2_seq))

trail_num <- nrow(trail_set)
trail_record <- vector(mode = "list",length = trail_num)
coef_full_init <- flemix_forinit$coef_full_ori

trail_idx <- 1
for(trail_idx in 1:trail_num){
  lambda_2 <- trail_set$l2[trail_idx]
  lambda_3 <- trail_set$l3[trail_idx]
  
  trail <- ADMM_trail(aa = fix_para$aa,
                      tau = fix_para$tau,
                      lambda_1 = fix_para$lambda_1,
                      lambda_2 = lambda_2,
                      lambda_3 = lambda_3,
                      q_c_seed = fix_para$q_c_seed,
                      coef_full_init = coef_full_init,
                      iter_max = 200,
                      rho_ratio = 0.2,
                      iter_type = 'stop')
  trail_record[[trail_idx]] <- trail
}
```

```{r}
# trail <- trail_fev1
trail$coef_full_ori_comp
trail$group_detail
trail$bic_mean
```


```{r}
trail <- trail_fev1
df_coef_main <- trail$coef_full_ori_comp[1:6,]
df_coef_main <- t(unique(t(df_coef_main)))
df_coef_sub <- trail$coef_full_ori_comp[7:(p+q),]
sum(df_coef_main == 0)/prod(dim(df_coef_main))
sum(df_coef_sub == 0)/prod(dim(df_coef_sub))
round(df_coef_main, 3)
```

```{r}
df_heat <- data.frame(y = y, 
                      ci_est_main = trail$ci_est_main, 
                      ci_est_sub = trail$ci_est_sub)
# df_heat$ci_est_main <- as.factor(df_heat$ci_est_main)
df_heat$ci_est_sub <- factor(df_heat$ci_est_sub)
df_heat <- df_heat %>% arrange(ci_est_main, ci_est_sub)
df_heat <- cbind(data.frame(id = 1:n), df_heat)
```

```{r}
library(RColorBrewer)

# 生成指定类别的调色板
pblue <- brewer.pal(8, "Blues")
pred <- brewer.pal(8, "Reds")
pmain <- c("#DC143C", "#4682B4")
psub <- c(pred[3:7],pblue[3])
```


```{r}
library(reshape2)
df_heat_melt <- melt(df_heat, id.vars = c("id", "y"), 
     measure.vars = c("ci_est_main", "ci_est_sub"),
     variable.name = "level",
     value.name = "value")
df_heat_melt$cl <- NULL
df_heat_melt$cl[df_heat_melt$level == "ci_est_main"] <- pmain[as.numeric(df_heat_melt[df_heat_melt$level == "ci_est_main", "value"])]
df_heat_melt$cl[df_heat_melt$level == "ci_est_sub"] <- psub[as.numeric(df_heat_melt[df_heat_melt$level == "ci_est_sub", "value"])]
```
```{r}
# df_coef_sub <- trail$coef_full_ori_comp[7:dim(trail$coef_full_ori_comp)[1],]
```


```{r}
options(repr.plot.width = 1, repr.plot.height = 7) 
p1 <- ggplot(df_heat_melt, aes(x=level, y=id, fill=cl)) +
  geom_raster(alpha = 0.8) +
  theme_minimal() +
  coord_fixed(ratio = 0.02) +  
  # guides(fill = F) +
  scale_fill_identity() +
  xlab("")
p1
ggsave("heat_fev1.pdf", p1, width = 10, height = 30, units = "cm")
```



```{r}
sc(trail_dlco$ci_est_sub, trail_fev1$ci_est_sub)
sc(trail_dlco$ci_est_main, trail_fev1$ci_est_main)
```
```{r}
library(pheatmap)
pheatmap(trail_fev1$coef_full_ori_comp[7:36,], 
         cluster_rows = F, cluster_cols = F,
         color = colorRampPalette(c("navy","white","firebrick3"))(100))
pheatmap(trail_dlco$coef_full_ori_comp[7:36,], 
         cluster_rows = F, cluster_cols = F,
         color = colorRampPalette(c("navy","white","firebrick3"))(100))
```

```{r}
library(ggrepel)
```


```{r}
df_gene_imp <- data.frame(gname = colnames(Z),
                          fev1_score = rowSums(abs(trail_fev1$coef_full_ori_comp[7:36,])),
                          dlco_score = rowSums(abs(trail_dlco$coef_full_ori_comp[7:36,])))
p <- ggplot(df_gene_imp, aes(x = fev1_score, y = dlco_score)) +
  geom_point(col = "firebrick3", size = 3, alpha = 0.7) +
  geom_text_repel(aes(label = gname)) +
  theme_minimal()
p
ggsave("fev1_dlco_score.pdf", p, width = 8, height = 5)
```


```{r}
df_Z_exp <- data.frame(gname = colnames(Z),
                       fev1_score = rowSums(abs(trail_fev1$coef_full_ori_comp[7:36,])),
                       dlco_score = rowSums(abs(trail_dlco$coef_full_ori_comp[7:36,])))
df_Z_exp %>%
  arrange(- fev1_score - dlco_score)
```
MLN
MAP7D2

ST3GAL6
PRDM16
RAD23B
KIF11

```{r}
# trail_coef_main <- data.frame(trail_fev1$coef_full_ori_comp[1:6,c(1,6)])
trail_coef_main <- data.frame(trail_dlco$coef_full_ori_comp[1:6,c(1,6)])
colnames(trail_coef_main) <- c("Group 1", "Group 2")
rownames(trail_coef_main) <- colnames(X)

library(stargazer)
stargazer(trail_coef_main, summary = FALSE)

round(trail_coef_main, 3)
```










```{r}
ci_est_main_fev1 <- trail_fev1$ci_est_main
ci_est_sub_fev1 <- trail_fev1$ci_est_sub
ci_est_main_dlco <- trail_dlco$ci_est_main
ci_est_sub_dlco <- trail_dlco$ci_est_sub

# main_fev1 <- matrix(0, nrow = n, ncol = n)
# sub_fev1 <- matrix(0, nrow = n, ncol = n)
# main_dlco <- matrix(0, nrow = n, ncol = n)
# sub_dlco <- matrix(0, nrow = n, ncol = n)
compare_main <- matrix(0, nrow = n, ncol = n)
compare_sub <- matrix(0, nrow = n, ncol = n)

for(i in 1:n){
  for(j in i:n){
    # main_fev1[i,j] <- as.numeric(ci_est_main_fev1[i] == ci_est_main_fev1[j])
    # sub_fev1[i,j] <- as.numeric(ci_est_sub_fev1[i] == ci_est_sub_fev1[j])
    # main_dlco[i,j] <- as.numeric(ci_est_main_dlco[i] == ci_est_main_dlco[j])
    # sub_dlco[i,j] <- as.numeric(ci_est_sub_dlco[i] == ci_est_sub_dlco[j])
    compare_main[i,j] <- as.numeric(ci_est_main_fev1[i] == ci_est_main_fev1[j])
    compare_main[j,i] <- as.numeric(ci_est_main_dlco[i] == ci_est_sub_dlco[j])
    
    compare_sub[i,j] <- as.numeric(ci_est_sub_fev1[i] == ci_est_sub_fev1[j])
    compare_sub[j,i] <- as.numeric(ci_est_sub_dlco[i] == ci_est_sub_dlco[j])
  }
}
```

```{r}
idx <- n
pheatmap(compare_main[1:idx,1:idx], cluster_rows = F, cluster_cols = F, color = colorRampPalette(c("white","black"))(100))
pheatmap(compare_sub[1:idx,1:idx], cluster_rows = F, cluster_cols = F, color = colorRampPalette(c("white","black"))(100))

pheatmap(sub_fev1[1:idx,1:idx], cluster_rows = F, cluster_cols = F, color = colorRampPalette(c("white","black"))(100))
pheatmap(main_dlco[1:idx,1:idx], cluster_rows = F, cluster_cols = F, color = colorRampPalette(c("white","black"))(100))
pheatmap(sub_dlco[1:idx,1:idx], cluster_rows = F, cluster_cols = F, color = colorRampPalette(c("white","black"))(100))
```




